【裁判字號】    99,重訴,12
【裁判日期】    991116
【裁判案由】    毒品危害防制條例等
【裁判全文】
臺灣士林地方法院刑事判決              99年度重訴字第12號
公  訴  人  臺灣士林地方法院檢察署檢察官
被      告  甲○○
選任辯護人  王盈智律師
被      告  丁○○
選任辯護人  粘舜權律師
            鍾欣惠律師
被      告  己○○
選任辯護人  許世正律師
上列被告等因違反毒品危害防制條例等案件，經檢察官提起公訴
（99年度偵字第4533號），本院判決如下：
    主  文
甲○○共同運輸第一級毒品，處無期徒刑，褫奪公權終身，扣案
如附表一之一所示之第一級毒品海洛因沒收銷燬之，扣案如附表
一之二所示之物沒收；又共同製造第二級毒品，處有期徒刑肆年
，扣案如附表二之一所示之第二級毒品甲基安非他命沒收銷燬之
，扣案如附表二之二所示之毒品先驅原料及化學藥劑、如附表二
之三所示之物沒收；又共同製造第二級毒品，處有期徒刑肆年陸
月，扣案如附表四之一、五之一、六之一、七之一所示之第二級
毒品甲基安非他命沒收銷燬之，扣案如附表四之二、五之二、六
之二所示之毒品先驅原料及化學藥劑、如附表四之三、五之三、
六之三、七之三所示之物沒收；又共同販賣第二級毒品，處有期
徒刑肆年陸月，未扣案之販賣毒品所得新臺幣伍萬陸仟元與丁○○連帶沒收，如全部或一部不能沒收時，以其與丁○○之財產連
帶抵償之；又共同販賣第二級毒品，處有期徒刑肆年陸月，未扣
案之販賣毒品所得新臺幣捌萬肆仟元與丁○○連帶沒收，如全部
或一部不能沒收時，以其與丁○○之財產連帶抵償之；又販賣第
二級毒品，處有期徒刑肆年陸月，扣案如附表四之四所示之販賣
毒品所得新臺幣壹拾壹萬貳仟元沒收；應執行無期徒刑，褫奪公
權終身，扣案如附表一之一所示之第一級毒品海洛因、附表二之
一、四之一、五之一、六之一、七之一所示之第二級毒品甲基安
非他命沒收銷燬之，扣案如附表二之二、四之二、五之二、六之
二所示之毒品先驅原料及化學藥劑、附表一之二、二之三、四之
三、五之三、六之三、七之三所示之物、附表四之四所示之販賣
毒品所得新臺幣壹拾壹萬貳仟元沒收，未扣案之販賣毒品所得新
臺幣壹拾肆萬元與丁○○連帶沒收，如全部或一部不能沒收時，
以其與丁○○之財產連帶抵償之。
丁○○共同運輸第一級毒品，累犯，處無期徒刑，褫奪公權終身
，扣案如附表一之一所示之第一級毒品海洛因沒收銷燬之，扣案
如附表一之二所示之物沒收；又共同製造第二級毒品，累犯，處
有期徒刑肆年貳月，扣案如附表四之一、五之一、六之一、七之
一所示之第二級毒品甲基安非他命沒收銷燬之，扣案如附表四之
二、五之二、六之二所示之毒品先驅原料及化學藥劑、如附表四
之三、五之三、六之三、七之三所示之物沒收；又共同販賣第二
級毒品，累犯，處有期徒刑柒年陸月，未扣案之販賣毒品所得新
臺幣伍萬陸仟元與甲○○連帶沒收，如全部或一部不能沒收時，
以其與甲○○之財產連帶抵償之；又共同販賣第二級毒品，累犯
，處有期徒刑柒年陸月，未扣案之販賣毒品所得新臺幣捌萬肆仟
元與甲○○連帶沒收，如全部或一部不能沒收時，以其與甲○○
之財產連帶抵償之；應執行無期徒刑，褫奪公權終身，扣案如附
表一之一所示之第一級毒品海洛因、附表四之一、五之一、六之
一、七之一所示之第二級毒品甲基安非他命沒收銷燬之，扣案如
附表四之二、五之二、六之二所示之毒品先驅原料及化學藥劑、
附表一之二、四之三、五之三、六之三、七之三所示之物沒收，
未扣案之販賣毒品所得新臺幣壹拾肆萬元與甲○○連帶沒收，如
全部或一部不能沒收時，以其與甲○○之財產連帶抵償之。其餘
被訴部分無罪。
己○○共同製造第二級毒品，處有期徒刑參年捌月，扣案如附表
四之一、五之一、六之一、七之一所示之第二級毒品甲基安非他
命沒收銷燬之，扣案如附表四之二、五之二、六之二所示之毒品
先驅原料及化學藥劑、附表四之三、五之三、六之三、七之三所
示之物沒收。
    事  實
一、丁○○前曾因賭博案件，經臺灣基隆地方法院以九十六年度
    基簡字第六六０號判決判處有期徒刑四月確定，嗣因中華民
    國九十六年罪犯減刑條例公布施行之故，再由臺灣基隆地方
    法院以九十六年度聲減字第一二五三號裁定減刑為有期徒刑
    二月確定，於民國九十六年十月十二日易科罰金執行完畢（
    構成累犯）。
二、甲○○、丁○○均明知海洛因係毒品危害防制條例第二條第
    二項第一款規定列管之第一級毒品，且係行政院依據懲治走
    私條例第二條第四項授權公告「管制物品項目及其數額」所
    列甲項第四款之管制進出口物品，未經許可不得私運進口，
    因甲○○積欠「火哥」債務，竟起意將海洛因私運入境，藉
    以解決前開債務，甲○○遂透過丁○○，自不詳管道覓得願
    意實際從事運毒之戊○（戊○由法院另案判處罪刑確定），
    經甲○○與戊○面會首肯後，其三人即與真實年籍不詳綽號
    「阿凱」、「阿財」及「阿草」等數名成年男子，共同基於
    運輸第一級毒品海洛因及私運前開管制物品進口之犯意聯絡
    ，由甲○○指示丁○○以新臺幣（下同）八萬元代價，委由
    戊○前往柬埔寨將海洛因私運回國，交給「阿草」處理，九
    十八年四月四日上午七時二十五分許，丁○○指示戊○前往
    桃園國際機場，搭乘ＣＩ８６１號班機前往柬埔寨金邊國際
    機場，並以其使用之0000000000號行動電話（未
    扣案，已滅失不予沒收）作為聯絡工具，而由「阿凱」及「
    阿財」在金邊接機，安排戊○入宿金邊某處住宅，九十八年
    四月十日凌晨戊○返國之前，「阿凱」復前來戊○前開落腳
    處，將預先以保險套包裝之五十九小顆海洛因，及四大顆、
    四小顆海洛因交給戊○，囑戊○將該五十九小顆海洛因吞服
    入肚，另將四大顆、四小顆海洛因塞入肛門後，於當日上午
    十時五十分許，自柬埔寨金邊國際機場搭乘中華航空ＣＩ８
    ６２號班機返臺，而以上揭方式，非法運輸上揭海洛因入境
    臺灣。旋於當日（四月十日）下午四時十五分許，戊○在桃
    園國際機場第一航廈入境處為警查獲，經送醫檢查後扣得上
    開第一級毒品海洛因（合計驗後淨重四百四十點六二公克，
    純質淨重三百五十六點九０公克）及外包裝、丁○○交給戊○供聯絡運輸毒品所用之0000000000號行動電話
    一支（詳如附表一之一、一之二所示）。
三、甲○○偶然得知丙○○具有製造第二級毒品甲基安非他命之
    知識及技術，竟透過丙○○居中協調，並使用000000
    0000號行動電話（未扣案，已滅失不予沒收）做為與丙○○之聯絡工具，而與丙○○、王應龍共同基於製造第二級
    毒品甲基安非他命之犯意聯絡（丙○○由臺灣高等法院另案
    判處罪刑，尚未確定，王應龍由檢察官另案偵辦），自九十
    八年六月間某日起至同年九月四日止，先由甲○○於九十八
    年六月間某日，提供二十五瓶感冒藥丸（每瓶一千顆）作為
    製毒原料，王應龍則提供其所有位於臺北縣三重市○○○街
    六十八巷二十號四樓之住處作為製毒場所，由丙○○在上址
    處所內，以附表二之三所示之製毒工具，將甲○○提供之感
    冒藥丸磨粉、稀釋、過濾，加熱至沸騰後加入食鹽至飽和溶
    液狀態（即液態麻黃素），經過濾後加入氫氧化納、二甲苯
    、鹽酸等化學藥劑，萃取出含第四級毒品即毒品先驅原料麻
    黃鹼（Ephedrine ）成分之鹽酸麻黃素後，再反覆加入次磷
    酸、碘、二甲苯等各種化學藥劑並加熱攪拌混和，再加入氫
    氧化鈉、鹽酸水攪拌混和，使鹽酸麻黃素進行化學變化，經
    測試酸鹼值妥當後，將下層液體加熱將水揮發後結晶，而製
    造出含有第二級毒品甲基安非他命成分之成品約一百五十公
    克（純質淨重未達二十公克），成功後丙○○將製成之甲基
    安非他命成品以不詳代價交給甲○○使用。甲○○食髓知味
    ，復與丙○○、王應龍承續前開製造第二級毒品甲基安非他
    命之犯意聯絡，由甲○○於九十八年七月中旬間某日，再次
    提供一百瓶感冒藥丸給丙○○，交由丙○○在上址王應龍提
    供之製毒場所內，以上開方法接續製造甲基安非他命，嗣丙○○進行至萃取鹽酸麻黃素階段之際（含有第四級毒品麻黃
    鹼Ephedrine 成分，僅屬毒品先驅原料），因警方藉由監聽
    得悉上情，而於九十八年九月四日中午十二時許持搜索票搜
    索上址，當場查獲丙○○，並扣得丙○○所有如附表二之一
    所示之毒品甲基安非他命（含與毒品無法析離之盛裝毒品容
    器）、附表二之二所示之各樣毒品先驅原料及化學藥劑，及
    附表二之三所示之各項供製造毒品所用之物。
四、甲○○在丙○○已經為警查獲後，不知警醒，竟又另行起意
    ，與丁○○、己○○共同基於製造第二級毒品甲基安非他命
    之犯意聯絡，分別使用0000000000號（屬己○○
    所有）、0000000000號（屬丁○○所有）、00
    00000000號（屬甲○○所有，已滅失不予沒收）等
    行動電話做為聯絡工具，自九十八年九月間某日起至九十九
    年三月十七日止，由甲○○負責提供感冒藥丸及資金，交由
    丁○○、己○○在臺北縣三芝鄉○○路○段十八巷五十八號
    七樓己○○之租屋處內（起訴書記載臺北縣金山鄉○○○路
    六十六巷四弄一號三樓丁○○之住處，僅係存放毒品及製毒
    器具所在，應予更正），按渠等習自丙○○之上揭製毒方法
    ，以附表四之三、五之三及六之三所示之製毒工具，分別於
    九十九年一月間、二月間及三月間，各成功製造出重約二兩
    （約七十五公克）、三兩（約一百一十二點五公克）及毛重
    約一百四十三點九三公克之三批第二級毒品甲基安非他命；
    惟期間己○○在製成第一批毒品後，即因故於九十九年農曆
    年前（按：該年春節為國曆二月十四日）自行退出。
五、甲○○、丁○○共同意圖營利，基於販賣第二級毒品甲基安
    非他命之犯意聯絡，於九十九年一月間某日，由甲○○先與
    乙○○商定後，再聯絡丁○○前來，在甲○○位於臺北縣金
    山鄉○○村○○街七號二樓之住處內，共同將丁○○煉製所
    得之二兩甲基安非他命，以五萬六千元代價販賣給乙○○；
    復於九十九年二月十五日，由甲○○以000000000
    0號行動電話（未扣案，已滅失不予沒收），與乙○○以簡
    訊聯絡妥當後，再通知丁○○前來甲○○上址住處內，共同
    將丁○○煉製所得之三兩甲基安非他命，以八萬四千元代價
    販售給乙○○。
六、其後，甲○○又另行起意，而意圖營利，基於販賣第二級毒
    品甲基安非他命之犯意，於九十九年三月十七日下午六時許
    ，在其位於臺北縣三芝鄉○○街二十號七樓住處內，將其等
    煉製所得四包甲基安非他命，以十一萬二千元代價販賣給乙○○。嗣雙方交易完畢，乙○○未及離開之際，適逢警員於
    九十九年三月十七日下午，分頭持搜索票至甲○○上址三民
    街住處、己○○位於臺北縣三芝鄉○○路○段十八巷五十八
    號七樓租屋處、丁○○位於臺北縣金山鄉○○○路六十六巷
    四弄一號三樓、己○○位於臺北縣金山鄉○○路十八號三樓
    之現住處搜索，而：（一）於當日下午下午六時十分許，在
    甲○○上址三民街住處查獲甲○○、乙○○，當場並扣得甲○○甫販賣給乙○○之四包甲基安非他命（詳如附表三之一
    所載），及甲○○所有如附表四之一所示之毒品甲基安非他
    命（含與毒品無法析離之盛裝毒品容器）、附表四之二所示
    之各樣毒品先驅原料及化學藥劑、附表四之三所示之各項供
    製造毒品所用之物、附表四之四所示之販賣毒品所得十一萬
    二千元；（二）於當日下午七時四十分許，在己○○上址三
    芝鄉○○路○段租屋處內，扣得丁○○所有如附表五之一所
    示之毒品甲基安非他命（含與毒品無法析離之盛裝毒品容器
    ）、附表五之二所示之各樣毒品先驅原料及化學藥劑、附表
    五之三所示之各項供製造毒品所用之物；（三）於當日下午
    五時三十五分許，在丁○○上址金山鄉○○○路住處內當場
    查獲丁○○、己○○，並扣得丁○○所有如附表六之一所示
    之毒品甲基安非他命（含與毒品無法析離之盛裝毒品容器）
    、附表六之二所示之各樣毒品先驅原料及化學藥劑、附表六
    之三所示之各項供製造毒品所用之物；（四）於當日下午六
    時二十三分許，在己○○上址金山鄉○○路現住處內，扣得
    己○○所有如附表七之一所示之毒品甲基安非他命、附表七
    之三所示之供製造毒品所用之物；始查獲上情。
七、案經行政院海岸巡防署、臺北縣政府警察局永和分局分別移
    送臺灣士林地方法院檢察署檢察官偵查起訴。
    理  由
甲、證據能力部分：
（一）證人戊○、乙○○於檢察官偵查中所為之陳述，雖均係被
      告以外之人於審判外以言詞所為之陳述，屬於傳聞證據，
      且未經被告甲○○、丁○○及渠等之辯護人交互詰問，採
      證過程尚未完備，惟其等證詞經核均無顯不可信之情況，
      且證人戊○二人嗣後在本院審理時均已到庭作證，接受被
      告甲○○二人及辯護人之交互詰問，前揭採證瑕疵已經獲
      得補正，是故，依刑事訴訟法第一百五十九條之一第二項
      規定，證人戊○二人之前開證詞，應有證據能力。
（二）證人戊○、丙○○於本院另案審理時所為之陳述，雖亦為
      前述之傳聞證據，然依刑事訴訟法第一百五十九條之一第
      一項規定，其等此部分證詞均應有證據能力。又被告三人
      在本院審理時分別自白部分犯罪，此如後述，對其他共同
      被告而言，雖亦為前述之傳聞證據，惟依上述理由，其三
      人在本院審理時之自白，彼此間亦均有證據能力。
（三）證人丙○○於警詢中指述與被告甲○○共同製造毒品甲基
      安非他命等語，對被告甲○○而言，也屬傳聞證據，然被
      告甲○○自白此部分犯罪，並同意引用為證據，依刑事訴
      訟法第一百五十九條之五第一項規定，證人丙○○此部分
      陳述，自有證據能力。
（四）至於後述之其餘證據依法原則上均有證據能力，被告與辯
      護人等人亦均未對其證據能力有何抗辯，參酌最高法院九
      十七年度台上字第一０六九號判決意旨，此部分證據具有
      證據能力之法律依據，即不再贅。
（五）本件事證已明，且被告等人提出之有利事證如何不可採信
      ，亦已經本院詳敘理由如後，是故，檢察官提出之其他證
      據，既未經本院加以引用，且此部分證據亦非對被告等人
      有利，自不需再論述其證據能力，附此敘明。
乙、有罪部分：
壹、被告甲○○、丁○○被訴與戊○共同運輸第一級毒品海洛因
    部分：
一、訊據被告甲○○、丁○○均矢口否認有何共同運輸第一級毒
    品海洛因犯行，被告甲○○辯稱：我只介紹被告丁○○和我
    朋友「阿明」認識，其他我都不知情云云。被告丁○○則辯
    稱：我之前有幫證人戊○和對方聯絡，但這次是證人戊○自
    己和對方聯絡，我沒有參加云云。經查：
二、證人戊○於九十八年四月四日上午，由桃園國際機場搭機前
    往柬埔寨金邊國際機場，而於九十八年四月十日凌晨返國前
    ，按「阿凱」指示，吞服五十九顆小顆海洛因入肚，另將四
    大顆、四小顆海洛因塞入肛門後，於當日上午搭機返臺，嗣
    於當日下午，在桃園國際機場第一航廈入境處為警查獲等事
    實，業經證人戊○自承屬實，而證人戊○運輸回臺，以保險
    套分裝成四大顆與六十三小顆之白色粉末，經法務部調查局
    鑑定結果，均含有第一級毒品海洛因成分無誤，合計驗後淨
    重四百四十點六二公克，純質淨重三百五十六點九０公克，
    亦有該局九十八年四月三十日調科壹字第０九八二三０一三
    七二０號鑑定書一紙附卷足憑（九十八年度偵字第五六三三
    號卷第一二九頁），此外，復有附表一之一、一之二所示之
    毒品海洛因及外包裝，及證人戊○所有供聯絡運輸毒品所用
    之0000000000號行動電話一支扣案可資佐證。
三、證人戊○指述被告甲○○、丁○○共同私運海洛因等語，可
    以採信：
（一）證人戊○於九十八年四月十日為警查獲後，於同年四月十
      二日經檢察官向本院聲請羈押並禁止對外接見通信獲准，
      在該次羈押訊問中，即明確指認被告丁○○及幕後老闆「
      清哥」（按：即欽哥，取音譯）涉案等語，有本院九十八
      年四月十二日訊問筆錄及押票回證各一份附卷可稽（本院
      九十八年度聲羈字第一二四號卷第四頁、第七頁），嗣證
      人戊○於偵查中經檢察官質以：你每次酬勞如何算」時，
      除答稱：「每次以我不能再吞食或塞的總量的價碼來算，
      一般將他們準備的量全部塞到體內，可以獲得新臺幣十萬
      元酬勞，塞到不能塞或吞到不能吞就以能夾帶的百分比來
      算酬勞」等語外，並陳稱：「因為欽哥有欠大老闆火哥的
      錢，所以我夾帶回來是用來抵欽哥欠大老闆的債，我的酬
      勞再由欽哥付給我」、「丁○○在去年八月十日介紹，問
      我是否願意去金邊夾帶海洛因回臺灣，結果我就答應他了
      。‧‧‧我們都稱集團為公司，內部人員在桃園我看過阿
      財及阿草，他們是在我入境入住飯店排放毒品陸續來跟我
      收貨的人，牽線的是丁○○，他是負責找像我這樣願意夾
      帶毒品的人，如果有問題也負責跟桃園或大陸方面聯繫，
      丁○○的上面有一位大哥叫欽哥，欽哥認識背後的大老闆
      」等語，其後證人戊○與被告甲○○、丁○○對質時，仍
      大致為相同指述（九十八年度偵字第四五三三號卷二第二
      三三頁、第二三四頁、第四一五頁），此後不僅在本院另
      案審理時兩度陳稱：「對方以新臺幣八萬元的代價請我運
      輸，八萬元是我回到臺灣時將東西交給他們，他們會給付
      之款項，機票、食宿是他們另外支付，直接跟我聯絡的人
      是丁○○，綽號「欽哥」是安排丁○○來找我的人，我有
      見過「欽哥」，我去柬埔寨時有見過阿凱及阿財，阿草是
      在臺灣接貨的人，後來我被查獲時，我有向檢察官說出這
      些人，海巡署也曾經將我借提，讓我帶他們去找丁○○及
      欽哥的住處，至於後來有無查獲，我不清楚」、「當初是
      丁○○與我聯繫，他答應給我八萬元，看我吞多少的量，
      也是丁○○帶我去桃園機場，當時攜帶的0000000
      000號行動電話是丁○○給我的，是他媽媽的名字，給
      我要聯絡運毒用的，「欽哥」是丁○○上面的老闆，是「
      欽哥」安排這件事情」等語（本院九十八年度重訴字第七
      號卷第九頁、第三十六頁、第三十七頁），在本院審理時
      仍再次證稱：先前指述均實在等語（本院卷第一五五頁）
      。
（二）被告丁○○在本院準備程序中自承：「我認罪，我幫戊○
      聯絡甲○○介紹的阿草，阿草告訴我什麼時候去柬埔寨，
      我再告訴戊○，戊○自己去訂機票，戊○定好機票後會跟
      阿草聯絡，機票是跟阿草拿錢，我會載他去桃園拿錢，至
      於戊○過去柬埔寨之後的住宿費用，柬埔寨那裡的人會支
      付，也是我送他去機場的」、「0000000000號
      行動電話是戊○向我借的」等語（本院卷第六十二頁反面
      、第六十三頁）。
（三）警員監聽被告丁○○使用之0000000000號行動
      電話結果：
    １九十八年一月二十日下午二時五十三分，有不詳成年男子
      「阿竹」撥打上開行動電話，向被告丁○○告稱：「我大
      仔叫我跟你說，你大仔有欠我大仔一些，他說過年完就這
      樣，找兩個」等語（本院卷第一一三頁）。
    ２九十八年四月四日下午，有不詳男子「小豐」等人，接續
      於當日下午三時三十九分、四時十六分撥打上開行動電話
      聯絡被告丁○○，表示找不到「小劉」等語，稍後於當日
      下午四時二十九分許，由證人戊○撥打上開電話聯絡被告
      丁○○，表示已經找到人了等語，隨後於當日下午四時五
      十八分許，又有一名不詳男子撥打上開電話聯絡被告丁○○，向被告丁○○告稱：「有收到了」等語（本院卷第一
      一八頁、第一一九頁）。
    ３九十八年四月十日下午五時四十一分，有不詳男子「阿德
      」撥打上開行動電話，向被告丁○○詢稱：「都沒有嘛，
      對不對」，被告丁○○回稱：「對，沒有打」，「阿德」
      乃稱：「那絕對有事了」，並詢問被告丁○○：「你之前
      有跟他交代說假如有要怎麼說囉」，被告丁○○即回稱：
      「嗯」、「會啊，那個我是不擔心啦」，「阿德」猶再次
      詢稱：「所以他就算有他也知道怎麼說」，被告丁○○並
      再答稱：「大致上都OK啦」等語（本院卷第一二０頁）。
    ４九十八年四月十一日下午三時四十四分許，被告丁○○以
      上開行動電話撥打0000000000號行動電話，向
      被告甲○○告稱：「我先和你說一下，沒意外的話，外省
      可能不要上班了喔」、「不上班了，沒辦法上了，本來是
      說明天看怎樣，可是電話打去說今天就受傷了」，被告甲○○則答稱：「是喔」等語（本院卷第一三四頁）。
    ５九十八年四月十三日凌晨二時三十二分許，被告丁○○以
      上開行動電話撥打0000000000號行動電話，向
      被告甲○○告稱：「本來那天是不確定啦，不過後來就是
      像我說的這樣受傷沒辦法上班了」，被告甲○○亦回稱：
      「那樣就是要見面再講啦，你這樣說我也‧‧‧」等語（
      本院卷第一三六頁）。
（四）證人戊○前開指述，與被告丁○○上揭自白，互核相符，
      再者，證人戊○係於九十八年四月四日上午七時二十五分
      許，由桃園國際機場搭機前往柬埔寨接運海洛因，同年四
      月十日下午四時十五分許在桃園國際機場為警查獲，而觀
      諸上開通信監察譯文可知，金邊方面在四月四日下午接機
      時未能順利找到證人戊○，即與被告丁○○聯絡，稍後證
      人戊○與金邊方面會合後，並先後電知被告丁○○表示順
      利，而在四月十日下午證人戊○為警查獲後，「阿德」未
      能順利接應證人戊○，亦係聯絡被告丁○○，在確認證人
      戊○未與被告丁○○聯絡後，表示證人戊○應已失風被捕
      ，並詢問被告丁○○事前有無教導證人戊○如何應付檢警
      調查，以求安心，隨後被告丁○○即於四月十一日、四月
      十三日電知被告甲○○表示證人戊○已經失敗等語，由上
      開聯絡過程顯示，被告丁○○應係臺灣方面負責此次運毒
      的聯絡人，而被告甲○○正係其幕後之主使人無誤，此應
      足佐證證人戊○指述：本次運毒，係由被告甲○○指示被
      告丁○○安排等語屬實，不僅如此，稍早前在九十八年一
      月二十日，也確實有不詳男子「阿竹」聯絡被告丁○○，
      表示被告丁○○的大哥積欠其大哥一些，要求被告丁○○
      過年後找兩個等語，也與證人戊○所稱：因被告甲○○積
      欠大老闆火哥債務，故其此次走私毒品，係由被告甲○○
      支付酬勞，所運回的海洛因則是供被告甲○○抵債之用等
      語吻合，綜上，證人戊○前開指述，應可採信，被告甲○○、丁○○共同參與此次運輸第一級毒品海洛因之犯行，
      已可認定。
四、被告甲○○雖辯稱：伊不認識戊○，只是介紹戊○給「阿明
    」認識，其他伊都不知情云云，惟查：
（一）毒品走私本係違法行為，運輸第一級毒品海洛因入境之法
      定本刑更重達死刑或無期徒刑，此在毒品圈中已係常識，
      觀諸被告丁○○在事前即已教導證人戊○一旦為警查獲，
      不可吐實之情，更為明白，是故，設非參與該次走私毒品
      之行動，即便相識知情，亦不至於隨意談論運毒的行動細
      節，以免曝光，由此推之，果若證人戊○此次並非為被告
      甲○○運輸毒品，則被告丁○○在確認證人戊○已經失風
      被捕後，又何需在第一時間電告被告甲○○上情？同理，
      為防走私毒品曝光，牽連一干共犯起見，參與運毒者往往
      採單線聯絡，自隱身幕後計畫操縱者至實際闖關之運毒人
      員，分階段或出資購毒、支付酬勞，或安排食宿、接機運
      毒，或接手毒品，販賣牟利，各個階段間如非必要，彼此
      不相聯絡，並不違常情，綜觀本案，證人戊○顯係負責實
      際運毒闖關之最下層人員，其上一級則為聯絡、安排此次
      運毒細節之被告丁○○，再上者始為被告甲○○，是故，
      證人戊○與被告甲○○縱使不甚相熟，揆諸前開說明，仍
      不足採為有利於被告甲○○之認定。
（二）被告甲○○辯稱：因為「阿明」要找人，所以伊就介紹證
      人戊○給被告丁○○等語，果若如此，被告甲○○僅需將
      證人戊○直接介紹給「阿明」即可，殊無牽扯被告丁○○
      涉入，安排證人戊○前往機場，與金邊方面會合之必要，
      僅此一端，即可見被告甲○○所述不實，不能遽信，否則
      ，被告丁○○無端甘冒走私之重罪風險，居間聯絡、安排
      證人戊○運毒，所為何來？再對照前述由被告丁○○安排
      證人戊○運毒、回報被告甲○○運毒失敗等情，益見被告
      甲○○所謂的介紹云云，實為事前之物色、挑選運毒人員
      ，待其見過證人戊○，認為妥當後，始將證人戊○交給被
      告丁○○，進行後續之實際運毒工作，綜上，被告甲○○
      所辯，應係卸責之詞，並無可採。
（三）至辯護人另辯稱：證人戊○在本院審理時略稱其有關被告
      甲○○部分之供述，均係得自被告丁○○或「阿財」的傳
      聞，而此次失風被捕應係被告丁○○安排，其偵查中所述
      與被告甲○○會面之經過，與本次運毒無關（本院卷第一
      五五頁反面、第一五四頁反面），可見證人戊○先前或已
      曾成功運毒入境，而將前後運毒經過混為一談，其陳述應
      無證據能力，再者，由監聽譯文及被告丁○○先前供述可
      知，被告丁○○對被告甲○○早已心生怨懟，認其遭到被
      告甲○○算計，且對其自己參與運毒之陳述並不誠實，是
      被告丁○○指述被告甲○○參與運毒部分，證明力不足云
      云，然查，證人戊○既係透過被告甲○○介紹，參與本件
      運毒行動，又直接受被告丁○○指揮、調派，進行該次運
      毒之不法勾當，則證人戊○指述被告甲○○、丁○○之涉
      案情節，包括前述與被告丁○○、「阿財」等人的對話，
      均係其親身見聞，無法割裂，即非得自他人之傳聞可比，
      僅係其證明力如何，尚待查考而已，而證人戊○所述如何
      可信，則已如前述，再者，被告丁○○前後供述固有反覆
      ，然本院係綜合全案卷證，認其指述被告甲○○涉案情節
      可信，非僅以被告丁○○片面所述為據，此如前述，其中
      被告丁○○在證人戊○失風被捕後，兩度以電話回報被告
      甲○○，觀諸該兩次監聽譯文中，被告丁○○係以「外省
      仔受傷」暗示證人戊○已經失風被捕，而被告甲○○竟也
      先後回稱：「是喔」、「那樣就是要見面再講啦，你這樣
      說我也‧‧‧」等語，並無遲疑，顯然事前知情，此當非
      被告丁○○所能事先編造甚明，由此可知，縱然被告丁○○對被告甲○○心生嫌隙，既有前述事證輔助，仍難推論
      其指述被告甲○○涉案情節部分，為不可採，綜上，辯護
      人此部分所辯，亦無可採。
五、被告丁○○在本院準備程序中不僅自白與證人戊○共同運輸
    毒品海洛因入境，此如前述，且經本院告以認罪意義，並再
    次詢問其是否認罪後，仍陳稱：「我承認」等語（本院卷第
    六十三頁），其在本院最後一次審理時雖翻稱：「戊○被警
    方逮捕那一次，是他自己跟對方接洽的，所以我就這部分否
    認犯罪」云云（本院卷第二０七頁反面），惟與其先前自白
    不符，而被告丁○○無緣無故，僅因被告甲○○介紹，即居
    間安排證人戊○出境，又與金邊方面聯絡，確認證人戊○已
    經抵達金邊會合當地毒梟，且在證人戊○私運毒品回臺時，
    復持續追蹤其行蹤，更於確認證人戊○已經失風被捕後，在
    第一時間電告被告甲○○上情，以被告丁○○實際參與該次
    運毒行動之深，如謂其並未涉案，如何能信？是故，被告丁○○此後翻異前詞，顯不足採。
六、綜上所述，本件事證明確，被告甲○○、丁○○與證人戊○
    共同運輸第一級毒品之犯行，均堪認定，應依法論科。
貳、被告甲○○被訴與丙○○、王應龍共同製造第二級毒品甲基
    安非他命部分：
一、被告甲○○迭於偵查及本院審理時坦承自九十八年六月間某
    日起至同年七月中旬間某日止，二度委託證人丙○○製造第
    二級毒品甲基安非他命之犯行不諱，核與證人丙○○於警詢
    及另案審理時自承受綽號「欽仔」之被告甲○○委託，在證
    人王應龍所提供之三重市○○○街場所內，以感冒藥丸做為
    原料，按方製造第二級毒品甲基安非他命，期間並已成功製
    造出一批約一百五十公克之甲基安非他命給被告甲○○，惟
    第二次接續製毒時即為警查獲等語相符（臺灣士林地方法院
    檢察署九十八年度偵字第一二三一三號卷第十二頁反面、臺
    灣高等法院九十九年度上訴字第一八一０號卷第四十五頁反
    面），而警員在證人丙○○上址中興南街製毒場所內查扣如
    附表二之一、二之二所示之物，經內政部警政署刑事警察局
    鑑定結果，附表二之一之物則均檢出第二級毒品甲基安非他
    命成分，附表二之二部分，除編號五、編號九所示之物分別
    檢出次磷酸與碘之化學成分，編號十五、編號十六所示之物
    並未鑑定以外，其餘均檢出毒品先驅原料麻黃鹼或假麻黃鹼
    （屬於第四級毒品），亦有該局九十八年十一月十八日刑鑑
    字第０九八０一二四六七一號鑑定書一份在卷可參（臺灣士
    林地方法院檢察署九十八年度偵字第一二三一三號卷第二一
    三頁至第二一七頁，毒品重量、純值均詳如上開附表所載）
    ，證人丙○○於警詢中自承使用0000000000號行
    動電話，與使用0000000000號的被告甲○○聯絡
    等語，並有警員監聽其二人行動電話之通信監察譯文各一份
    在卷可憑（臺灣士林地方法院檢察署九十八年度聲搜字第一
    二六八號卷第三十九頁、第七十一頁），此外，並有警員列
    印自證人丙○○電腦檔案之製毒方法資料、警員現場勘查報
    告及照片各一份附卷（九十七年度偵字第一二三一三號卷第
    四十頁至第一四一頁、臺灣士林地方法院九十八年度重訴字
    第二一號卷第四十七頁至第八十七頁），證人丙○○所有如
    附表二之一所示之毒品甲基安非他命（含與毒品無法析離之
    盛裝毒品容器）、附表二之二所示之各樣毒品先驅原料及化
    學藥劑，及附表二之三所示之各項供製造毒品所用之物扣案
    可資佐證，足徵被告甲○○上開自白屬實，可以採信。事證
    明確，被告甲○○與證人丙○○、王應龍共同製造第二級毒
    品之犯行已堪認定，應依法論科。
參、被告甲○○、丁○○、己○○被訴共同製造第二級毒品甲基
    安非他命部分：
一、被告甲○○、丁○○及己○○自警詢時起迄本院審理時止，
    始終坦承共同自九十八年九月間某日起至九十九年三月十七
    日止，由被告甲○○提供感冒藥丸及資金，交由被告丁○○
    、己○○在臺北縣三芝鄉○○路○段十八巷五十八號七樓己○○之租屋處內，製造第二級毒品甲基安非他命，期間並已
    成功製造出三批甲基安非他命，惟被告己○○因故於九十九
    年農曆年前自動退出等情不諱，彼此互核相符，又警員在被
    告甲○○位於臺北縣三芝鄉○○街二十號七樓住處、被告己○○位於臺北縣三芝鄉○○路○段十八巷五十八號七樓租屋
    處、被告丁○○位於臺北縣金山鄉○○○路六十六巷四弄一
    號三樓，及被告己○○位於臺北縣金山鄉○○路十八號三樓
    之現住處搜索所得如附表四之一、四之二、五之一、五之二
    、六之一、六之二、七之一所示之物，經內政部警政署刑事
    警察局鑑定結果，附表四之一、五之一、六之一、七之一之
    物均檢出第二級毒品甲基安非他命成分，附表四之二、五之
    二、六之二則均檢出各種化學藥劑或毒品先驅原料麻黃鹼或
    假麻黃鹼，亦有該局九十九年四月二十一日刑鑑字第０九九
    ００四六二八一號、九十九年五月七日刑鑑字第０九九００
    四六二九二號、九十九年四月十六日刑鑑字第０九九００四
    六二七六號鑑定書各一份在卷可考（九十九年度偵字第四五
    三三號卷二第三八八頁、第三九二頁、第三九八頁，毒品重
    量、純值均詳如上開附表所載），而被告己○○使用000
    0000000號行動電話、被告丁○○使用000000
    0000號等行動電話、被告甲○○則使用0000000
    000號等行動電話做為渠等聯絡製毒的聯絡工具，亦經被
    告等自承在卷，及上揭行動電話之通信監察譯文在卷可考，
    此外，復有警員：（一）在被告甲○○三民街住處內查扣如
    附表四之一、四之二、四之三所示之毒品甲基安非他命、毒
    品先驅原料、化學藥劑及製造毒品所用之物；（二）在被告
    己○○三芝鄉○○路○段租屋處內查扣如附表五之一、五之
    二、五之三所示之毒品甲基安非他命、毒品先驅原料、化學
    藥劑及製造毒品所用之物；（三）在被告丁○○金山鄉○○○路住處內查扣如附表六之一、六之二、六之三所示之毒品
    甲基安非他命、毒品先驅原料、化學藥劑及製造毒品所用之
    物；（四）在被告己○○仁愛路住處內查扣如附表七之一所
    示之毒品甲基安非他命、附表七之三所示供製造毒品所用之
    物扣案可資佐證，足認被告等上揭自白均屬實在，可以採信
    。
二、被告己○○為警查獲後，於警詢中即自承：「我住處的兩包
    安非他命都是我的，是我自己製造的，製成的安非他命交給
    甲○○幾次，我已經忘記了，最後一次我記得是過年前」等
    語（臺灣士林地方法院檢察署九十九年度偵字第四五三三號
    卷二第一一八頁），在本院審理時仍陳稱：「我做出來一次
    以後就離開了，有結晶」等語（本院卷第六十四頁），而警
    員在被告己○○住處查獲之晶體經檢驗結果，亦確實檢出甲
    基安非他命成分，據此，足認被告己○○參與製造毒品甲基
    安非他命，亦已達既遂程度，被告丁○○在本院審理時陳稱
    ：被告己○○在還沒有成功製造出甲基安非他命前，就已經
    退出了云云，當係迴護被告己○○之詞，並無可採，附此敘
    明。
三、綜上所述，被告甲○○、丁○○、己○○共同製造第二級毒
    品之犯行，均堪認定，應依法論科。
肆、被告甲○○、丁○○被訴於九十九年一、二月間，兩次販賣
    第二級毒品甲基安非他命給乙○○部分：
一、訊據被告甲○○坦承於九十九年一、二月間，分別以五萬六
    千元、八萬四千元代價，兩次販賣第二級毒品甲基安非他命
    給證人乙○○之犯行不諱；被告丁○○則否認有何販賣第二
    級毒品甲基安非他命之犯行，辯稱：我只有看過一次證人乙○○，那時候我在旁邊烘乾甲基安非他命，是被告甲○○跟
    他交易，也不是我拿毒品給他的云云。
二、經查：
（一）證人乙○○於本院審理時經檢察官質以：「你在九十九年
      三月十七日被查獲持有安非他命，其來源」時，證稱：「
      是向甲○○買的，之前還有買過兩次，是在甲○○家裡，
      是『大胖』即被告丁○○拿給我的，被查獲是第三次，是
      在甲○○三芝鄉的住處，那次丁○○不在場，只有甲○○
      在」等語，嗣經辯護人詢以：「你說跟張明欽買毒品的兩
      次，都是跟甲○○聯絡，為何還說是跟丁○○買安非他命
      」時，仍答稱：「因為這兩次錢都不是拿給甲○○，錢放
      在床上，丁○○拿安非他命給我，我去的時候，丁○○就
      拿東西出來」等語（本院卷第一六二頁反面、第一六三頁
      反面），核與被告甲○○於本院審理時自承連同被查獲當
      日之交易在內，共有三次販賣甲基安非他命給乙○○等語
      相符，又警員監聽被告甲○○使用之000000000
      0號行動電話結果，證人乙○○以「雞仔」之名於九十九
      年二月十五日下午，接續以0000000000號行動
      電話傳送內容為「不新鮮你不要對不對」、「不要太黃就
      行」之簡訊至被告甲○○使用之上開行動電話，有通信監
      察譯文一份在卷可參（臺灣士林地方法院九十九年度偵字
      第四五三三號卷一第一三九頁），據證人乙○○於本院審
      理時所述，此係其與被告甲○○買賣毒品甲基安非他命的
      對話，該次即係雙方第二次交易毒品等語（本院卷第一六
      四頁反面），亦可佐證證人乙○○前開指述屬實，參酌被
      告丁○○在本院審理時陳稱：「乙○○到甲○○家裡拿毒
      品時我在場，我看到他把錢放在床上」、「我做甲基安非
      他命的報酬，當初是說分成四份」等語（本院卷第六十三
      頁反面），不僅與證人乙○○前述之交易情節吻合，且被
      告丁○○所以與被告甲○○、己○○共同製造甲基安非他
      命（詳如前項理由參所述），本意即在變賣渠等煉製而成
      之甲基安非他命牟利，是其與被告甲○○共同販賣毒品給
      證人乙○○，並不違常情，綜上，應足認證人乙○○前揭
      指述屬實，可以採信。
（二）被告丁○○雖以前詞置辯，嗣後在言詞辯論時並補稱：「
      應該是甲○○打電話給我叫我過去」等語（本院卷第二一
      七頁反面），被告甲○○也陳稱：「當天我只是叫丁○○
      過來，因為安非他命沒有乾，叫他在那裡烘乾，都是我在
      賣」云云（本院卷第二一六頁），然與上開事證不符，且
      查，由被告甲○○在與證人乙○○交易時，要求被告丁○○到場烘乾甲基安非他命一節可知，被告丁○○實係負責
      雙方交易的毒品供貨，否則被告甲○○當無特意聯絡被告
      丁○○前來之理，則被告丁○○在確認證人乙○○付款無
      訛後，將烘乾的甲基安非他命交給證人乙○○，並無不合
      理，何況被告丁○○也自承在製毒時，與被告甲○○即有
      共同分取販毒所得之意，益見被告丁○○與被告甲○○就
      販毒給證人李明欽之犯行間，確有犯意聯絡，僅被告甲○○負責與證人李明欽談妥交易，被告丁○○則分擔確認證
      人李明欽付款，可以交付毒品之工作而已，被告丁○○所
      辯：伊並未參與販毒云云，係卸責之詞，被告甲○○此部
      分所述亦係迴護被告丁○○之詞，均無可採。
（三）被告甲○○、丁○○所以甘犯重典，製造甲基安非他命，
      其意不外藉此販賣牟利，此觀渠等均自承：事前有約定販
      賣所得要分成四份等語自明，被告丁○○甚至在毒品尚未
      成功製造前，即已數度向被告甲○○借款花用（本院卷第
      二十三頁反面），衡諸常情，若非販毒營利，前景可期，
      渠等當不致如此，再斟酌證人乙○○於本院審理時證稱：
      伊是因為要買安非他命才認識被告甲○○等語（本院卷第
      一六三頁），可見雙方並無親誼，僅因證人乙○○需求毒
      品而有來往，綜上，應足認被告甲○○、丁○○將甲基安
      非他命以有償方式讓與給證人乙○○，純係將本求利之商
      業行為，其二人有販賣營利之不法意圖，應甚明顯。
（四）綜上所述，本件事證明確，被告甲○○、丁○○共同販賣
      第二級毒品給證人乙○○兩次之犯行，均可認定。
伍、被告甲○○被訴於九十九年三月十七日，販賣第二級毒品甲
    基安非他命給乙○○部分：
一、被告甲○○於九十九年三月十七日下午，將四包甲基安非他
    命以以十一萬二千元代價，販賣給證人李明慶，惟稍後即被
    告警員當場查獲之事實，迭據被告甲○○於警詢、檢察官偵
    查及本院審理時自承屬實，核與證人乙○○在本院審理時證
    述與被告甲○○交易該次毒品之情節相符（本院卷第一六二
    頁反面），又警員在證人乙○○身上查扣如附表三之一所示
    之四包結晶，經內政部警政署刑事警察局鑑定結果，確含有
    第二級毒品甲基安非他命成分（重量、純度詳如附表三之一
    所載），亦有該局九十九年四月二十一日刑鑑字第０九九０
    ０四六二八一號鑑定書一份在卷可憑（臺灣士林地方法院檢
    察署九十九年度偵字第四五三三號卷二第三八九頁），此外
    ，復有上開四包甲基安非他命及被告甲○○販賣上揭毒品的
    所得十一萬二千元扣案可資佐證（詳如附表三之一、四之四
    所示），足認被告甲○○此部分自白屬實，可以採信，被告
    甲○○與證人乙○○原先並不相識，純因證人乙○○需求毒
    品而有往來，是被告甲○○願意甘犯重典，販賣甲基安非他
    命給證人乙○○，當係其間有利可圖所致，其主觀上有販賣
    營利之不法意圖甚明，綜上，本件事證明確，被告甲○○該
    次販毒犯行已可認定，應依法論科。
陸、論罪科刑部分：
（一）查被告甲○○、丁○○共犯上揭運輸第一級毒品罪之後，
      迄被告甲○○與證人丙○○共犯前述製造第二級毒品罪以
      前，毒品危害防制條例業於九十八年五月二十日修正公布
      ，將該條例第四條第一項有關運輸第一級毒品罪之罰金刑
      部分，自「得併科新臺幣一千萬元以下罰金」提高為「得
      併科新臺幣二千萬元以下罰金」，第四條第二項有關製造
      第二級毒品罪之罰金刑部分，則由「得併科新臺幣七百萬
      元以下罰金」提高為「得併科新臺幣一千萬元以下罰金」
      ，另增訂同條例第十七條第二項規定為：「犯第四條至第
      八條之罪，於偵查及審判中均自白者，減輕其刑」，並均
      自公布後六個月即九十八年十一月二十日起施行，此係新
      舊法的變更，比較結果，就被告甲○○、丁○○所犯前述
      運輸第一級毒品罪部分，因其二人均未自白犯罪，僅有法
      定刑度之比較，顯然以修正前之法律規定，對被告甲○○
      二人較為有利，至於被告甲○○所犯前述製造第二級毒品
      罪部分，則因有上開減刑規定之適用，而以修正後之法律
      ，對被告甲○○較為有利，是故，依刑法第二條第一項規
      定，前者應適用修正前之毒品危害防制條例規定，後者則
      應適用修正後之毒品危害防制條例規定加以處罰。至於被
      告等人所犯其他罪部分，因犯罪時間均在九十八年十一月
      二十日之後，自應直接適用修正後之毒品危害防制條例規
      定處罰，不生比較新舊法的問題，附予敘明。
（二）按海洛因、甲基安非他命分係毒品危害防制條例第二條第
      二項第一、二款列管之第一、二級毒品，不得非法製造、
      販賣或運輸，海洛因且係行政院依懲治走私條例第二條第
      四項公告之管制物品項目及其數額甲項第四款所列之管制
      進出口物品，是故，被告甲○○、丁○○透過證人戊○非
      法運輸海洛因入境，應論以運輸第一級毒品罪，及懲治走
      私條例第二條第一項之私運管制物品進口罪。至於被告甲○○、丁○○、己○○非法製造甲基安非他命，被告甲○○、丁○○另行販賣甲基安非他命之所為，則應分別論以
      製造或販賣第二級毒品罪。
（二）核被告甲○○三人所為：
    １就被告甲○○、丁○○與證人戊○等人共同運輸第一級毒
      品海洛因部分，被告甲○○、丁○○均係犯修正前毒品危
      害防制條例第四條第一項之運輸第一級毒品罪，及懲治走
      私條例第二條第一項之私運管制物品進口罪（懲治走私條
      例第二條第一項規定雖因違背授權明確性及刑罰明確性原
      則，而經司法院大法官會議以釋字第六八０號解釋宣告為
      違憲，並宣告自該解釋公布之日起，至遲於屆滿二年時失
      效，惟現今仍在有效期間內）；
    ２就被告甲○○與證人丙○○、王應龍共同製造第二級毒品
      甲基安非他命部分，被告甲○○係犯修正後毒品危害防制
      條例第四條第二項之製造第二級毒品罪；
    ３就被告甲○○、丁○○、己○○共同製造第二級毒品甲基
      安非他命部分，被告甲○○、丁○○、己○○均係犯修正
      後毒品危害防制條例第四條第二項之製造第二級毒品罪；
    ４就被告甲○○、丁○○共同於九十九年一、二月間，兩次
      販賣第二級毒品甲基安非他命給證人乙○○部分，被告甲○○、丁○○均係犯修正後毒品危害防制條例第四條第二
      項之販賣第二級毒品罪；
    ５就被告甲○○於九十九年三月十七日販賣第二級毒品甲基
      安非他命給證人乙○○部分，被告甲○○亦係犯修正後毒
      品危害防制條例第四條第二項之販賣第二級毒品罪。
（三）不另論罪部分：
    １被告甲○○、丁○○二人為運輸海洛因而持有上揭第一級
      毒品之低度行為，及被告甲○○、丁○○、己○○為製造
      或販賣甲基安非他命而持有上揭第二級毒品之低度行為，
      分別為渠等運輸、製造或販賣之高度行為所吸收，均不另
      論罪。
    ２被告甲○○與證人丙○○於共同製造第二級毒品甲基安非
      他命之期間內，在證人丙○○成功製造出一次甲基安非他
      命成品後，雖又委由證人丙○○再次從事製造甲基安非他
      命之犯行，而在該次尚未製造出成品甲基安非他命前，即
      為警查獲，然渠等係基於同一個製造甲基安非他命之犯意
      聯絡，於密切接近之時間，在同一地點反覆實施，且係侵
      害相同法益，兩次製造行為之獨立性極為薄弱，依一般社
      會觀念，在時間差距上難以強行分開，於刑法評價上亦以
      視為數個舉動之接續施行，合為包括之一行為予以評價，
      較為合理，此部分係接續犯，僅論以一個製造第二級毒品
      之行為，即為已足。
    ３同理，被告甲○○、丁○○在與被告己○○共同製造第二
      級毒品甲基安非他命之期間內，雖亦成功製造出三批甲基
      安非他命，亦僅應論以一個製造第二級毒品罪。
（四）共犯部分：
      被告甲○○、丁○○與證人戊○就上開運輸第一級毒品之
      犯行間；被告甲○○與證人丙○○、共犯王應龍就證人丙○○製造第二級毒品之犯行間；被告甲○○、丁○○、己○○就其三人共同製造第二級毒品之犯行間；被告甲○○
      、丁○○就九十九年一、二月間兩次販賣第二級毒品給證
      人乙○○之犯行間，分別有犯意聯絡或行為分擔，就上開
      犯罪部分，分別為共同正犯。
（五）從一重處斷及併合處罰部分：
    １被告甲○○、丁○○透過證人戊○非法運輸海洛因入境，
      係以一個運輸行為，同時觸犯運輸第一級毒品罪及私運管
      制物品進口罪兩罪名，此部分為想像競合犯，應依刑法第
      五十五條規定，從一重之運輸第一級毒品罪處斷。
    ２被告甲○○先與證人丙○○、共犯王應龍共同製造甲基安
      非他命，而在證人丙○○為警查獲後，再與被告丁○○、
      己○○共同製造甲基安非他命，被告甲○○並於本院審理
      時對此陳稱：「‧‧‧丙○○後來回來，我拿一百瓶感冒
      藥丸給他，他就被抓了，我就沒有去找他了，丁○○、己○○則是在丙○○（第一次）拿二十五瓶（感冒藥丸）去
      做的時候，就去丙○○那邊學，丙○○起先在臺北做，我
      和丁○○、己○○他們是在三芝鄉○○○路那裡做」等語
      （本院卷第二一五頁），對照被告丁○○陳稱：「丙○○
      向甲○○拿了一百瓶感冒藥丸後，就沒有回來了，我以為
      他跑掉了，後來我由他留下的冊本學習，之後我們就在找
      房子，遇到己○○，他說他曾經租一個房子，本來是唸書
      用的，我就跟己○○說不然就在你那個地方，資金由甲○○出，我們就在那裡研究」等語（本院卷第二一七頁），
      可知被告甲○○應係在證人丙○○失風被捕後，始另起爐
      灶，而與被告丁○○、己○○繼續製造甲基安非他命，是
      故，對被告甲○○而言，該兩次製造第二級毒品之犯行，
      應非基於同一個製造第二級毒品之犯意，且兩者之共犯、
      地點，均不相同，彼此間截然可分，由社會通念而言，並
      非不可以分開評價，準此，被告甲○○上開二次製造第二
      級毒品之行為，由刑法而言，應當分論併罰，被告甲○○
      之辯護人辯稱：此部分應論以一個製造第二級毒品罪云云
      ，不足採取。
    ３按此計算，被告甲○○共犯一個運輸第一級毒品罪、二個
      製造第二級毒品罪及三個販賣第二級毒品罪；被告丁○○
      共犯一個運輸第一級毒品罪、一個製造第二級毒品罪及二
      個販賣第二級毒品罪，渠等所犯上開各罪，係分別起意，
      應分論併罰。
（六）加減刑部分：
    １被告丁○○前有如事實欄一所示之科刑及執行情形，有其
      臺灣高等法院被告前案紀錄表一份在卷可稽，其於前案有
      期徒刑執行完畢後，五年內故意再犯上揭四個有期徒刑以
      上刑之罪，均為累犯，就其所犯上開四罪，除法定本刑為
      死刑及無期徒刑部分，依法不得加重以外，其餘均應依刑
      法第四十七條第一項規定加重其刑。
    ２被告甲○○於偵審中均坦承製造、販賣第二級毒品等犯行
      ，被告丁○○、己○○於偵審中亦均坦承製造第二級毒品
      犯行，被告甲○○所犯之二個製造第二級毒品罪、三個販
      賣第二級毒品罪，以及被告丁○○、己○○所犯之製造第
      二級毒品罪，均應依修正後毒品危害防制條例第十七條第
      二項規定減輕其刑。
    ３被告丁○○所犯製造第二級毒品罪部分，同時有加重及減
      輕之情形，此部分依刑法第七十一條第一項規定，先加後
      減之。
    ４被告丁○○雖然在檢警偵查及本院準備程序中，均坦承有
      運輸第一級毒品海洛因之事實，惟在本院最後一次審理時
      則翻稱：伊並未參與證人戊○上開運毒犯行，並明確陳稱
      ：就運輸第一級毒品部分，伊不認罪等語（本院卷第二０
      七頁反面），按毒品危害防制條例所以增訂前述第十七條
      第二項有關偵審中自白之減刑規定，無非為獎勵行為人積
      極供出案情，減少司法資源之無謂付出，並給予自新機會
      ，以此論之，該條文所謂之自白，雖非要求行為人認罪可
      比，也不能容許行為人就其犯罪內容任意翻異前供，隨意
      模糊犯罪事實，反而增加司法調查之無謂成本，查被告丁○○前開辯解不僅無認罪之意，反稱所參與者乃證人戊○
      先前未遭查獲之運毒犯行，至於證人戊○此次遭查獲之運
      毒事實，則與其無關，對本件涉案事實一口抹煞，至此，
      應難再認被告丁○○有自白此部分犯罪之情事甚明，是故
      ，被告丁○○所犯運輸第一級毒品罪部分，尚難依修正後
      毒品危害防制條例第十七條第二項規定減刑。
    ５又被告己○○之辯護人辯稱：被告己○○係因為就讀大學
      ，而遭被告甲○○、丁○○慫恿，才被利用，犯後復坦承
      犯行，請依刑法第五十九條規定酌減其刑等語，然於法而
      言，製造毒品為法所不許，由情理言，毒品令人捨身敗家
      ，毀人一生，被告己○○當難諉為不知，然其仍甘冒重典
      製造甲基安非他命牟利，觀諸警員在被告己○○住處尚查
      獲有吸食器等物，足認被告己○○所以犯罪，仍係因沈溺
      吸毒所致，由此觀之，被告己○○似無何可憫之處，參酌
      製造第二級毒品罪之法定本刑為：「無期徒刑或七年以上
      有期徒刑，得併科新臺幣二千萬元以下罰金」（修正後）
      ，非無視被告己○○之犯罪情節，量處適當刑期之轉圜空
      間，使罰當其罪，有關被告己○○坦承犯行部分，並已經
      本院依法減刑如前，是故，應無再依刑法第五十九條規定
      酌減其刑之必要，附此敘明。
（七）爰審酌海洛因、甲基安非他命均係毒品危害防制條例列管
      之毒品，危害國民健康，足使施用者為之傾家蕩產，甚至
      淪落盜賊娼妓，毀身敗家者，所在多有，而我國政府為防
      止毒品氾濫，亦制訂毒品危害防制條例，對運輸、製造及
      販賣毒品者科以重典，平日報章雜誌、電視媒體亦多方報
      導，呼籲國人不得運輸、製造或販賣毒品，被告等均難諉
      為不知，然其等仍因貪圖小利，遂甘犯重典，或運輸、或
      製造，或販賣毒品牟利，被告甲○○係運輸、製造毒品之
      出資者，被告丁○○則係附屬在被告甲○○之下，代被告
      甲○○處理實際之運毒、製毒及販毒工作者，二人犯罪情
      節重大，均不宜輕縱，被告己○○僅參與部分製造第二級
      毒品之犯行，且在中途自動退出，犯罪情節相對而言較為
      輕微，檢察官對被告甲○○求處無期徒刑，對被告丁○○
      求處有期徒刑二十二年，對被告己○○求處有期徒刑七年
      （被告甲○○、丁○○部分均係應執行刑），考量全案情
      節，被告甲○○部分，衡諸本案情節應屬允當，被告丁○○部分稍嫌過輕，被告己○○部分則略嫌重，被告三人犯
      罪之動機、目的、手段及犯後態度等一切情狀，分別量處
      如主文所示之刑，宣告無期徒刑部分，並依刑法第三十七
      條第一項規定宣告褫奪公權終身，被告甲○○、丁○○再
      分別定應執行刑如主文所示，以示懲儆。
（八）沒收部分：
    １附表一之物係被告甲○○、丁○○與證人戊○共犯運輸第
      一級毒品罪之物，其中附表一之一所示之海洛因係第一級
      毒品，應依毒品危害防制條例第十八條第一項前段規定沒
      收銷燬之，附表一之二所示之物係證人戊○所有供犯上開
      罪名所用之物，應依毒品危害防制條例第十九條第一項前
      段規定，分別在被告甲○○、丁○○所犯該罪之處罰主文
      下諭知沒收。
    ２附表二之物係證人丙○○所有，為被告甲○○與證人丙○○共犯製造第二級毒品罪所用之物，其中附表二之一所示
      之甲基安非他命係第二級毒品，應依毒品危害防制條例第
      十八條第一項前段規定沒收銷燬之，附表二之二所示之毒
      品先驅原料及化學藥劑、附表二之三所示之物則係供被告
      甲○○、證人丙○○等犯上開罪名所用之物，應依毒品危
      害防制條例第十九條第一項前段規定，於被告甲○○所犯
      該罪之處罰主文下諭知沒收。
    ３附表三之一所示之物雖係被告甲○○販賣給證人乙○○之
      第二級毒品甲基安非他命，惟已歸證人乙○○所有，且係
      證人乙○○另案涉嫌持有第二級毒品罪之證物，尚不能沒
      收。
    ４附表四、附表五、附表六、附表七所示之物，除附表四之
      四所列之物以外，其餘均係被告甲○○、丁○○、己○○
      共犯製造第二級毒品罪所用之物，且分屬被告三人所有，
      其中附表四之一、五之一、六之一及七之一所示之物均係
      第二級毒品甲基安非他命，應依毒品危害防制條例第十八
      條第一項前段規定沒收銷燬之，附表四之二、五之二、六
      之二所示之毒品先驅原料及化學藥劑、附表四之三、五之
      三、六之三、七之三所示之物則係供被告三人犯上開罪名
      所用之物，應依毒品危害防制條例第十九條第一項前段規
      定，分別於被告三人所犯該罪之處罰主文下諭知沒收。
    ５附表四之四所示之現金款項，係被告甲○○最後一次販賣
      毒品給證人乙○○之不法所得，已見前述，應依毒品危害
      防制條例第十九條第一項規定，附屬於被告甲○○所犯該
      罪之處罰主文下沒收。
    ６被告甲○○、丁○○共同販賣甲基安非他命給證人乙○○
      之兩次販賣所得各五萬六千元、八萬四千元均未扣案（合
      計十四萬元），應依毒品危害防制條例第十九條第一項，
      分別於被告甲○○、丁○○所犯該罪之主文下諭知連帶沒
      收，如全部或一部不能沒收時，以其二人之財產連帶抵償
      之。
    ７被告丁○○使用0000000000號行動電話作為與
      證人戊○共犯運輸第一級毒品海洛因所用之物，被告甲○○則使用0000000000號行動電話作為其犯製造
      、販賣第二級毒品罪所用之物，均如前述，遍觀全卷，該
      兩支行動電話似未扣案，衡諸證人戊○、丙○○在此之前
      已分別為警查獲，則被告甲○○、丁○○為防警員查緝，
      理當已將該兩支行動電話丟棄，足認已經滅失，且因行動
      電話價差甚大，難以估計其價額，爰不另諭知沒收或追徵
      其價額。
    ８至其他扣案物均不能證明與被告等人之前述各項犯罪有關
      ，無庸沒收，併此敘明。
丙、無罪部分：
一、公訴意旨略以：被告丁○○意圖營利，與被告甲○○（已經
    判處罪刑如前）共同基於販賣第二級毒品甲基安非他命之犯
    意聯絡，於九十九年三月十七日下午六時許，在被告甲○○
    位於臺北縣三芝鄉○○街二十號七樓之住處內，將四包甲基
    安非他命以十一萬二千元代價販賣給證人乙○○，旋於當日
    下午雙方交易完畢，證人乙○○未及離開之際，適逢警員於
    當日下午六時十分許，持搜索票至被告甲○○上址三民街住
    處搜索，而當場查獲被告甲○○、證人乙○○，當場並扣得
    被告甲○○甫販賣給證人乙○○之四包甲基安非他命（詳如
    附表三之一所載），及被告甲○○所有如附表四之四所示之
    販賣毒品所得十一萬二千元，而查獲上情，因認被告丁○○
    此部分所為，亦係犯毒品危害防制條例第四條第二項之販賣
    第二級毒品罪嫌。
二、訊據被告丁○○否認有何販賣第二級毒品之犯行，辯稱：是
    被告甲○○販毒給證人乙○○，伊只負責製造，並未參與等
    語。
三、按犯罪事實應依證據認定之，無證據不得認定犯罪事實，刑
    事訴訟法第一百五十四條第二項定有明文。經查，公訴意旨
    認被告丁○○涉有此部分罪嫌，無非係以被告甲○○、證人
    乙○○之指述，及扣案如附表三之一所示之四包甲基安非他
    命、附表四之四所示之販毒所得十一萬二千元等件，為其論
    據。惟查，被告甲○○、證人乙○○固均於偵審中坦承有交
    易該次毒品之情事，且有前述警員查扣之四包甲基安非他命
    、現金十一萬二千元扣案可資佐證，然此並無法證明被告丁○○直接涉入該次毒品交易甚明，而證諸警員在該次毒品交
    易後隨即進入雙方交易地點即被告甲○○之三民街住處搜索
    ，並未查獲被告丁○○在場一節，益見被告丁○○所辯：伊
    並未販賣毒品給證人乙○○等語，並非子虛，何況被告甲○○在本院審理時證稱：是伊自己將甲基安非他命賣給證人乙○○，與被告丁○○無關等語，證人乙○○證稱：該次交易
    被告丁○○不在場，伊事先是跟被告甲○○聯絡等語，均難
    肯認被告丁○○涉入該次毒品交易甚明，至於被告丁○○雖
    與被告甲○○共同製造甲基安非他命，並曾實際與被告甲○○兩次販毒給證人乙○○營利，此如前述，然販賣與製造究
    屬不同行為，而各個販賣行為在客觀上亦非不能分割，法律
    上也分別賦予不同評價，準此，自難僅以被告丁○○前述製
    造、販賣第二級毒品甲基安非他命之犯罪事實，即推論其必
    然參與本件販毒犯行，此外，復查無其他積極證據如通聯紀
    錄等物，足資認定被告丁○○確有檢察官所指之該次販毒行
    為，依上說明，被告丁○○此部分犯行，應屬不能證明，本
    院自應為無罪之諭知。
據上論斷，應依刑事訴訟法第二百九十九條第一項前段、第三百
零一條第一項，懲治走私條例第二條第一項、第十一條，修正前
毒品危害防制條例第四條第一項，修正後毒品危害防制條例第四
條第二項、第十七條第二項、第十八條第一項前段、第十九條第
一項，刑法第二條第一項、第十一條、第二十八條、第五十五條
、第四十七條第一項、第五十一條第四款、第九款、第三十七條
第一項，判決如主文。
本案經檢察官黃育仁到庭執行職務。
中    華    民    國    99    年    11    月    16    日
              刑事第八庭  審判長法  官  黃雅君
                                法  官  劉瓊雯
                                法  官  陳彥宏
以上正本證明與原本無異。
如不服本判決應於收受判決後10日內向本院提出上訴書狀，並應
應敘述具體理由。其未敘述上訴理由者，應於上訴期間屆滿後20
日內向本院補提理由書(均須按他造當事人之人數附繕本)「切勿
逕送上級法院」。
                                書記官  范煥堂
中    華    民    國    99    年    11    月    16    日
論罪法條：毒品危害防制條例第4條第1項、第2項
          懲治走私條例第2 條第1 項
毒品危害防制條例第4條
製造、運輸、販賣第一級毒品者，處死刑或無期徒刑；處無期徒
刑者，得併科新臺幣2 千萬元以下罰金。
製造、運輸、販賣第二級毒品者，處無期徒刑或7 年以上有期徒
刑，得併科新臺幣1 千萬元以下罰金。
製造、運輸、販賣第三級毒品者，處5 年以上有期徒刑，得併科
新臺幣7 百萬元以下罰金。
製造、運輸、販賣第四級毒品者，處3 年以上10年以下有期徒刑
，得併科新臺幣3 百萬元以下罰金。
製造、運輸、販賣專供製造或施用毒品之器具者，處1 年以上7
年以下有期徒刑，得併科新臺幣1 百萬元以下罰金。
前五項之未遂犯罰之。
懲治走私條例第2條
私運管制物品進口、出口逾公告數額者，處7 年以下有期徒刑，
得併科新臺幣3 百萬元以下罰金。
前項之未遂犯罰之。
第 1 項所稱管制物品及其數額，由行政院公告之。
    附表一：查扣時間：98.4.10.1615至98.4.12.1134
            查扣地點：桃園大園敏盛醫院等處
            所有人：戊○
  1-1：（毒品部分）
┌──┬──────┬────┬────────────────────┐
│編號│扣案物品名稱│數量    │備                註                    │
├──┼──────┼────┼────────────────────┤
│ 1  │第一級毒品海│4大顆63 │扣押物品目錄表編號1至67證物。驗前毛重   │
│    │洛因        │小顆    │546.68公克。送驗塊狀檢品67包均含第一級第│
│    │            │        │6項毒品海洛因成分，合計淨重440.62公克（ │
│    │            │        │空包裝總重106.06公克），純度81.00%，純質│
│    │            │        │淨重356.90公克。                        │
└──┴──────┴────┴────────────────────┘
  1-2：（供運輸毒品所用之物部分）
┌──┬──────┬────┬────────────────────┐
│編號│扣案物品名稱│數量    │備                註                    │
├──┼──────┼────┼────────────────────┤
│ 1  │SAMSUNG廠牌 │1支     │扣押物品目錄表編號68證物。              │
│    │行動電話（門│        │                                        │
│    │號0000000000│        │                                        │
│    │號、        │        │                                        │
│    │IMEI00000000│        │                                        │
│    │）          │        │                                        │
├──┼──────┼────┼────────────────────┤
│ 2  │盛裝毒品所用│        │盛裝附表1-1毒品所用之物。               │
│    │，可與毒品析│        │                                        │
│    │離之容器及外│        │                                        │
│    │包裝        │        │                                        │
└──┴──────┴────┴────────────────────┘
    附表二：查扣時間：98.9.4.1240至98.9.4.1920
            查扣地點：臺北縣三重市○○○街68巷20號4樓
            所有人：丙○○
  2-1：（毒品部分）
┌──┬──────┬────┬────────────────────┐
│編號│扣案物品名稱│數量    │備                註                    │
├──┼──────┼────┼────────────────────┤
│ 1  │甲基安非他命│1碗     │扣押物品目錄表編號14證物。驗前毛重720.37│
│    │            │        │公克，包裝金屬杓及保鮮膜總重約618.16公克│
│    │            │        │，取0.26公克鑑定用罄，餘101.95公克，檢出│
│    │            │        │微量二級毒品甲基安非他命（Methamphetamin│
│    │            │        │e）成分。                               │
├──┼──────┼────┼────────────────────┤
│ 2  │甲基安非他命│1碗     │扣押物品目錄表編號15證物。驗前毛重1586.8│
│    │            │        │1公克，包裝玻璃碗及保鮮膜總重約1547.69公│
│    │            │        │克，取0.12公克鑑定用罄，餘39公克，檢出二│
│    │            │        │級毒品甲基安非他命（Methamphetamine ）成│
│    │            │        │分，純度約3％。驗前純質淨重約1.17公克。 │
├──┼──────┼────┼────────────────────┤
│ 3  │不明液體    │1瓶     │扣押物品目錄表編號21證物。經檢視為玻璃錐│
│    │            │        │形瓶1 個，其內有黑色殘渣，以有機溶劑洗滌│
│    │            │        │後，取其洗滌液鑑定，檢出二級毒品甲基安非│
│    │            │        │他命（Methamphetamine ）成分。          │
└──┴──────┴────┴────────────────────┘
  2-2：（毒品先驅原料及化學藥劑部分）
┌──┬──────┬────┬────────────────────┐
│編號│扣案物品名稱│數量    │備                註                    │
├──┼──────┼────┼────────────────────┤
│ 1  │研磨機上粉末│1包     │取自附表1編號1，驗前毛重0.86公克，包裝紙│
│    │            │        │重0.85公克，取0.01公克鑑定後用罄。檢出四│
│    │            │        │級毒品：毒品先驅原料麻黃鹼（Ephedrine） │
│    │            │        │成分。                                  │
├──┼──────┼────┼────────────────────┤
│ 2  │果菜機上粉末│1包     │取自附表1編號2，驗前毛重0.89公克，包裝紙│
│    │            │        │重0.85公克，取0.04公克鑑定後用罄。檢出四│
│    │            │        │級毒品：毒品先驅原料麻黃鹼（Ephedrine） │
│    │            │        │成分。                                  │
├──┼──────┼────┼────────────────────┤
│ 3  │液態麻黃素  │4桶     │扣押物品目錄表編號32證物。驗前毛重65190 │
│    │            │        │公克，包裝塑膠桶重2490公克，取12.11 公克│
│    │            │        │鑑定用罄，餘62687.89公克。檢出微量四級毒│
│    │            │        │品：毒品先驅原料麻黃鹼（Ephedrine）成分 │
│    │            │        ├────────────────────┤
│    │            │        │扣押物品目錄表編號33證物。驗前毛重20335 │
│    │            │        │公克，包裝塑膠桶重1295公克，取13.62公克 │
│    │            │        │鑑定用罄，餘19026.38 公克。檢出微量四級 │
│    │            │        │毒品：毒品先驅原料麻黃鹼（Ephedrine）成 │
│    │            │        │分。                                    │
│    │            │        ├────────────────────┤
│    │            │        │扣押物品目錄表編號46證物，且其上編號為  │
│    │            │        │46-1。經檢視為內含晶體之白色渾濁液體，驗│
│    │            │        │前毛重24395 公克，包裝金屬桶重1630公克，│
│    │            │        │取4.65公克鑑定用罄，餘22760.35公克。檢出│
│    │            │        │四級毒品：毒品先驅原料麻黃鹼（Ephedrine │
│    │            │        │）成分，純度約14％。驗前純質淨重約3187.1│
│    │            │        │公克。                                  │
│    │            │        ├────────────────────┤
│    │            │        │扣押物品目錄表編號46證物，且其上編號為  │
│    │            │        │46-2。經檢視為內含晶體之半透明液體，驗前│
│    │            │        │毛重11450 公克，包裝金屬桶重1630公克，取│
│    │            │        │10.37 公克鑑定用罄，餘9809.63 公克。檢出│
│    │            │        │微量四級毒品：毒品先驅原料麻黃鹼（Ephedr│
│    │            │        │ine） 成分。                            │
├──┼──────┼────┼────────────────────┤
│ 4  │液態麻黃素  │2瓶     │扣押物品目錄表編號3 證物。經檢視為褐色液│
│    │            │        │體，驗前毛重4661.62 公克，包裝玻璃瓶重13│
│    │            │        │30.93 公克，取11.71公克鑑定用罄，餘3318.│
│    │            │        │98公克。檢出微量四級毒品：毒品先驅原料麻│
│    │            │        │黃鹼（Ephedrine） 成分。                │
│    │            │        ├────────────────────┤
│    │            │        │扣押物品目錄表編號4 證物。經檢視為褐色液│
│    │            │        │體，驗前毛重2233.94 公克，包裝玻璃燒杯重│
│    │            │        │487.05公克，取9.79公克鑑定用罄，餘1737.1│
│    │            │        │公克。檢出微量四級毒品：毒品先驅原料麻黃│
│    │            │        │鹼（Ephedrine）成分。                   │
├──┼──────┼────┼────────────────────┤
│ 5  │次磷酸      │1瓶     │扣押物品目錄表編號5證物。檢出次磷酸成分 │
│    │            │        │。                                      │
├──┼──────┼────┼────────────────────┤
│ 6  │麻黃素      │2盒     │扣押物品目錄表編號6 證物。經鑑定單位編號│
│    │            │        │為6-1、6-2。驗前總毛重151.16公克，包裝塑│
│    │            │        │膠盒總重約64.54 公克。編號6-1部分淨重61.│
│    │            │        │81公克，取0.08公克鑑定用罄，餘61.73 公克│
│    │            │        │，檢出四級毒品：毒品先驅原料假麻黃鹼（Ps│
│    │            │        │eudoephedrine ）成分，純度約85％。依據抽│
│    │            │        │測純度值，推估編號6-1、6-2均含假麻黃鹼之│
│    │            │        │驗前總純質淨重約73.62公克。             │
├──┼──────┼────┼────────────────────┤
│ 7  │研缽        │1組     │扣押物品目錄表編號7 證物。其內白色粉末量│                                              │
│    │            │        │微無法有效秤重，取酌量白色粉末鑑定，檢出│
│    │            │        │四級毒品：毒品先驅原料麻黃鹼（Ephedrine │
│    │            │        │）成分。                                │
├──┼──────┼────┼────────────────────┤
│ 8  │鼻得寧      │1瓶     │扣押物品目錄表編號10-3證物（依照片所示瓶│
│    │            │        │上編號為10-1）。驗前毛重136.35公克，包裝│
│    │            │        │塑膠盒重60.70 公克，取0.08公克鑑定用罄，│
│    │            │        │餘75.57 公克，檢出四級毒品：毒品先驅原料│
│    │            │        │假麻黃鹼（Pseudoephedrine） 成分，純度約│
│    │            │        │22％。驗前純質淨重約16.64 公克。        │
├──┼──────┼────┼────────────────────┤
│ 9  │碘          │1瓶     │扣押物品目錄表編號11-2證物。取酌量深灰色│
│    │            │        │晶體鑑定，檢出碘成分。                  │
├──┼──────┼────┼────────────────────┤
│ 10 │麻黃素      │1碗     │扣押物品目錄表編號16證物。驗前毛重370.94│
│    │            │        │公克，包裝陶瓷盤及保鮮膜總重約338.38公克│
│    │            │        │，取0.19 公克鑑定用罄，餘32.37公克，檢出│
│    │            │        │四級毒品：毒品先驅原料麻黃鹼（Ephedrine │
│    │            │        │）成分，純度約12％。驗前純質淨重約3.9 公│
│    │            │        │克。                                    │
├──┼──────┼────┼────────────────────┤
│ 11 │過濾器      │1個     │扣押物品目錄表編號25證物。經檢視為金屬篩│
│    │            │        │網1 個，其上有白色殘渣，量微無法有效秤重│
│    │            │        │，取酌量白色殘渣鑑定，檢出四級毒品：毒品│
│    │            │        │先驅原料麻黃鹼（Ephedrine） 成分。      │
├──┼──────┼────┼────────────────────┤
│ 12 │麻黃素      │6盒     │扣押物品目錄表編號29、30、31證物。經檢視│
│    │            │        │均為白色晶體，外觀型態均相似，驗前總毛重│
│    │            │        │9532.64公克，包裝陶瓷盤、保鮮膜、濾紙及 │
│    │            │        │玻棒總重約4220.39公克。隨機抽取編號30鑑 │
│    │            │        │定，淨重3294.31公克，取0.38公克鑑定用罄 │
│    │            │        │，餘3293.93公克，檢出四級毒品：毒品先驅 │
│    │            │        │原料麻黃鹼（Ephedrine） 成分，純度約6％ │
│    │            │        │。依據抽測純度值，推估6盒證物均含麻黃鹼 │
│    │            │        │之驗前總純質淨重約318.73公克            │
├──┼──────┼────┼────────────────────┤
│ 13 │濾紙        │1包     │扣押物品目錄表編號47證物。經檢視為白色濾│
│    │            │        │紙1 包，其上有微量白色結晶及不明黑色物質│
│    │            │        │，量微無法有效秤重，取酌量白色結晶及不明│
│    │            │        │黑色物質合併鑑定，檢出四級毒品：毒品先驅│
│    │            │        │原料麻黃鹼（Ephedrine） 成分。          │
├──┼──────┼────┼────────────────────┤
│ 14 │不明液體    │3瓶     │扣押物品目錄表編號50證物。經檢視為黃色液│
│    │            │        │體，驗前毛重483.75公克，包裝塑膠杯重277.│
│    │            │        │43公克，取11.65公克鑑定用罄，餘194.67公 │
│    │            │        │克，檢出四級毒品：毒品先驅原料麻黃鹼（  │
│    │            │        │Ephedrine） 成分，純度約17％。驗前純質淨│
│    │            │        │重約35.07公克。                         │
│    │            │        ├────────────────────┤
│    │            │        │扣押物品目錄表編號51證物。經檢視為透明液│
│    │            │        │體，驗前毛重641.08公克，包裝玻璃量筒重31│
│    │            │        │0.74公克，取9.33公克鑑定用罄，餘321.01公│
│    │            │        │克，檢出微量四級毒品：毒品先驅原料麻黃鹼│
│    │            │        │（Ephedrine） 成分。                    │
│    │            │        ├────────────────────┤
│    │            │        │扣押物品目錄表編號52證物。經檢視為白色潮│
│    │            │        │濕結晶，驗前毛重473.02公克，包裝玻璃杯重│
│    │            │        │441.41公克，取1.78公克鑑定用罄，餘29.83 │
│    │            │        │公克，檢出四級毒品：毒品先驅原料麻黃鹼（│
│    │            │        │Ephedrine） 成分，純度約28％。驗前純質淨│
│    │            │        │重約8.85 公克。                         │
├──┼──────┼────┼────────────────────┤
│ 15 │硫酸        │2瓶     │扣押物品目錄表編號11-4證物（未鑑定）    │
├──┼──────┼────┼────────────────────┤
│ 16 │乙醚        │1瓶     │扣押物品目錄表編號11-6證物（未鑑定）    │
└──┴──────┴────┴────────────────────┘
  2-3：（供製造毒品所用之物部分）
┌──┬──────┬────┬────────────────────┐
│編號│扣案物品名稱│數量    │備                註                    │
├──┼──────┼────┼────────────────────┤
│ 1  │研磨機      │1台     │扣押物品目錄表編號1證物                 │
├──┼──────┼────┼────────────────────┤
│ 2  │果菜機      │1台     │扣押物品目錄表編號2證物                 │
├──┼──────┼────┼────────────────────┤
│ 3  │氫氧化鈉    │1瓶     │扣押物品目錄表編號8證物                 │
├──┼──────┼────┼────────────────────┤
│ 4  │燒杯        │6個     │扣押物品目錄表編號9、22、35、39、40證物 │
├──┼──────┼────┼────────────────────┤
│ 5  │氯化汞      │1瓶     │扣押物品目錄表編號10-1證物              │
├──┼──────┼────┼────────────────────┤
│ 6  │N-甲醯胺    │1瓶     │扣押物品目錄表編號10-2證物              │
├──┼──────┼────┼────────────────────┤
│ 7  │硫酸鎂      │1包     │扣押物品目錄表編號10-4證物              │
├──┼──────┼────┼────────────────────┤
│ 8  │矽藻土      │1包     │扣押物品目錄表編號10-5證物              │
├──┼──────┼────┼────────────────────┤
│ 9  │沸石粒      │1/2瓶   │扣押物品目錄表編號10-6證物              │
├──┼──────┼────┼────────────────────┤
│ 10 │松香水      │4瓶     │扣押物品目錄表編號11-1、42-3證物        │
├──┼──────┼────┼────────────────────┤
│ 11 │碘          │3瓶     │扣押物品目錄表編號11-2證物              │
├──┼──────┼────┼────────────────────┤
│ 12 │藍矽膠      │1/2瓶   │扣押物品目錄表編號11-3證物              │
├──┼──────┼────┼────────────────────┤
│ 13 │酒精        │1/2瓶   │扣押物品目錄表編號11-5證物              │
├──┼──────┼────┼────────────────────┤
│ 14 │燒杯架      │1個     │扣押物品目錄表編號12證物                │
├──┼──────┼────┼────────────────────┤
│ 15 │真空馬達    │2台     │扣押物品目錄表編號13、28證物            │
├──┼──────┼────┼────────────────────┤
│ 16 │迴流管      │1支     │扣押物品目錄表編號17證物                │
├──┼──────┼────┼────────────────────┤
│ 17 │二甲苯      │4瓶     │扣押物品目錄表編號18、19、42-1證物      │
├──┼──────┼────┼────────────────────┤
│ 18 │鹽酸        │1/2瓶   │扣押物品目錄表編號20證物                │
├──┼──────┼────┼────────────────────┤
│ 19 │鐵鍋        │2個     │扣押物品目錄表編號23證物                │
├──┼──────┼────┼────────────────────┤
│ 20 │異丙醇      │1/10瓶  │扣押物品目錄表編號24證物                │
├──┼──────┼────┼────────────────────┤
│ 21 │丙酮        │2瓶     │扣押物品目錄表編號26、42-2證物          │
├──┼──────┼────┼────────────────────┤
│ 22 │次磷酸      │4瓶     │扣押物品目錄表編號27證物                │
├──┼──────┼────┼────────────────────┤
│ 23 │量筒        │3支     │扣押物品目錄表編號34、36、44證物        │
├──┼──────┼────┼────────────────────┤
│ 24 │陶瓷漏斗    │1個     │扣押物品目錄表編號37證物                │
├──┼──────┼────┼────────────────────┤
│ 25 │過濾器      │2個     │扣押物品目錄表編號38證物                │
├──┼──────┼────┼────────────────────┤
│ 26 │分液漏斗    │1個     │扣押物品目錄表編號41證物                │
├──┼──────┼────┼────────────────────┤
│ 27 │抽濾瓶      │1個     │扣押物品目錄表編號43證物                │
├──┼──────┼────┼────────────────────┤
│ 28 │加熱迴流裝置│1組     │扣押物品目錄表編號45證物                │
├──┼──────┼────┼────────────────────┤
│ 29 │鹽巴袋（空）│1包     │扣押物品目錄表編號48證物                │
├──┼──────┼────┼────────────────────┤
│ 30 │甲醇        │3瓶     │扣押物品目錄表編號49證物                │
├──┼──────┼────┼────────────────────┤
│ 31 │甲己酮      │1/2瓶   │扣押物品目錄表編號53證物                │
├──┼──────┼────┼────────────────────┤
│ 32 │器皿        │1組     │扣押物品目錄表編號54證物                │
├──┼──────┼────┼────────────────────┤
│ 33 │濾紙        │1疊     │扣押物品目錄表編號55證物                │
├──┼──────┼────┼────────────────────┤
│ 34 │滴管        │2支     │扣押物品目錄表編號56證物                │
├──┼──────┼────┼────────────────────┤
│ 35 │加熱器      │1台     │扣押物品目錄表編號57證物                │
├──┼──────┼────┼────────────────────┤
│ 36 │活性炭      │2包     │扣押物品目錄表編號58、62證物            │
├──┼──────┼────┼────────────────────┤
│ 37 │冰箱        │1台     │扣押物品目錄表編號59證物                │
├──┼──────┼────┼────────────────────┤
│ 38 │微粒鹼      │1包     │扣押物品目錄表編號60證物                │
├──┼──────┼────┼────────────────────┤
│ 39 │二甲苯(空桶)│1桶     │扣押物品目錄表編號61證物                │
├──┼──────┼────┼────────────────────┤
│ 40 │碘粒        │2瓶     │扣押物品目錄表編號63證物                │
├──┼──────┼────┼────────────────────┤
│ 41 │磅秤        │1台     │扣押物品目錄表編號66證物                │
├──┼──────┼────┼────────────────────┤
│ 42 │電子磅秤    │1台     │扣押物品目錄表編號67證物                │
├──┼──────┼────┼────────────────────┤
│ 43 │含SIM卡手機 │1支     │扣押物品目錄表編號64證物                │
├──┼──────┼────┼────────────────────┤
│ 44 │筆記型電腦  │1台     │扣押物品目錄表編號65證物                │
├──┼──────┼────┼────────────────────┤
│ 45 │盛裝毒品所用│        │盛裝附表2-1各項毒品所用之物。           │
│    │，可與毒品析│        │                                        │
│    │離之容器及外│        │                                        │
│    │包裝        │        │                                        │
└──┴──────┴────┴────────────────────┘
    附表三：查扣時間：99.3.17.1810至99.3.18.0330
            查扣地點：臺北縣三芝鄉○○街20號7樓
            所有人：乙○○
  3-1：（毒品部分）
┌──┬──────┬────┬────────────────────┐
│編號│扣案物品名稱│數量    │備                註                    │
├──┼──────┼────┼────────────────────┤
│ 1  │安非他命    │4包     │經鑑定單位編號為2-1至2-4。驗前總毛重143.│
│    │            │        │93公克，包裝塑膠袋總重約3.88公克。編號2-│
│    │            │        │1部分淨重35.00公克，取0.16公克鑑定用罄，│
│    │            │        │餘38.84公克，檢出二級毒品：甲基安非他命 │
│    │            │        │（Methamphetamine）成分，純度約88％。依 │
│    │            │        │據抽測純度值，推估編號2-1至2-4均含甲基安│
│    │            │        │非他命之驗前總純質淨重約123.24公克。    │
└──┴──────┴────┴────────────────────┘
    附表四：查扣時間：99.3.17.1810至99.3.18.0330
            查扣地點：臺北縣三芝鄉○○街20號7樓
            所有人：甲○○
  4-1：（毒品部分）
┌──┬──────┬────┬────────────────────┐
│編號│扣案物品名稱│數量    │備                註                    │
├──┼──────┼────┼────────────────────┤
│ 1  │安非他命    │1包     │經鑑定單位編號為1。經檢視為白色晶體，驗 │
│    │            │        │前毛重10.44公克，包裝塑膠袋重1.00公克。 │
│    │            │        │取0.12公克鑑定用罄，餘9.32公克，檢出二級│
│    │            │        │毒品：甲基安非他命（Methamphetamine）成 │
│    │            │        │分。                                    │
├──┼──────┼────┼────────────────────┤
│ 2  │不明液體（不│5瓶     │扣押物品目錄表編號4證物。經鑑定單位分別 │
│    │含鑑定編號  │        │予以編號為4-1至4-5，其中編號4-5為1瓶及白│
│    │4-5-2白色半 │        │色半透明塑膠盒1個，再分別予以編號4-5-1及│
│    │透明塑膠盒）│        │4-5-2。                                 │
│    │            │        │編號4-1部分，經檢視為以保鮮膜封口之無蓋 │
│    │            │        │白色半透明塑膠盒，內有淺褐色透明液體，驗│
│    │            │        │前毛重1087.99公克，包裝塑膠盒（含保鮮膜 │
│    │            │        │）重199.92公克。取5.56公克鑑定用罄，餘  │
│    │            │        │882.51公克，檢出二級毒品：甲基安非他命（│
│    │            │        │Methamphetamine）、N,N-二甲基安非他命（ │
│    │            │        │N,N-Dimethylamphetamine）等成分。       │
│    │            │        │編號4-2部分，經檢視為以保鮮膜封口之透明 │
│    │            │        │玻璃燒杯（500ml），內有淺黃色透明液體， │
│    │            │        │驗前毛重487.99公克，包裝玻璃燒杯（含保鮮│
│    │            │        │膜）重198.81公克，取5.84公克鑑定用罄，餘│
│    │            │        │283.34公克，檢出二級毒品：甲基安非他命（│
│    │            │        │Methamphetamine）成分，純度約11％，驗前 │
│    │            │        │純質淨重約31.80公克。                   │
│    │            │        │編號4-3部分，經檢視為含紅色塑膠蓋之透明 │
│    │            │        │塑膠桶，內有褐色透明液體，驗前毛重899.84│
│    │            │        │公克，包裝紅色塑膠蓋及塑膠桶重170.30公克│
│    │            │        │，取6.32公克鑑定用罄，餘723.22公克，檢出│
│    │            │        │二級毒品：甲基安非他命（Methamphetamine │
│    │            │        │）成分，純度約27％，驗前純質淨重約196.97│
│    │            │        │公克。                                  │
│    │            │        │編號4-4部分，經檢視為以保鮮膜包覆含白色 │
│    │            │        │塑膠蓋之白色半透明塑膠盒，內有淺黃色透明│
│    │            │        │液體，驗前毛重129.44公克，包裝塑膠盒（含│
│    │            │        │鮮膜及白色塑膠蓋）重44.08公克，取4.68公 │
│    │            │        │克鑑定用罄，餘80.68公克，檢出二級毒品： │
│    │            │        │甲基安非他命（Methamphetamine）成分，純 │
│    │            │        │度約10％，驗前純質淨重約8.53公克。      │
│    │            │        │編號4-5-1部分，經檢視為含紅色塑膠蓋之透 │
│    │            │        │明玻璃罐，內有深褐色液體，驗前毛重      │
│    │            │        │6887.00公克，包裝紅色塑膠蓋及玻璃罐重   │
│    │            │        │3697.00公克，取8.52公克鑑定用罄，餘     │
│    │            │        │3181.48公克，檢出二級毒品：甲基安非他命 │
│    │            │        │（Methamphetamine）成分，純度約33％，驗 │
│    │            │        │前純質淨重約1052.70公克。               │
├──┼──────┼────┼────────────────────┤
│ 3  │白色半透明塑│1個     │扣押物品目錄表編號4證物。經鑑定單位編號 │
│    │膠盒        │        │為4-5-2，經檢視為以保鮮膜封口之無蓋白色 │
│    │            │        │半透明塑膠盒，內有褐色潮濕晶體，驗前毛重│
│    │            │        │799.81 公克，包裝塑膠盒（含保鮮膜）重   │
│    │            │        │298.09公克。取0.64公克鑑定用罄，餘501.08│
│    │            │        │公克，檢出二級毒品：甲基安非他命（      │
│    │            │        │Methamphetamine ）成分，純度約93％，驗前│
│    │            │        │純質淨重約466.59 公克。                 │
├──┼──────┼────┼────────────────────┤
│ 4  │燒杯        │2個     │扣押物品目錄表編號5證物。經檢視為無蓋白 │
│    │漏斗        │1個     │色半透明塑膠盒，內有微量白色殘渣，因量微│
│    │塑膠盒      │1個     │無法有效秤重，以有機溶液甲醇洗滌，取洗滌│
│    │            │        │液鑑定，檢出二級毒品：甲基安非他命（    │
│    │            │        │Methamphetamine）成分。                 │
└──┴──────┴────┴────────────────────┘
  4-2：（毒品先驅原料及化學藥劑部分）
┌──┬──────┬────┬────────────────────┐
│編號│扣案物品名稱│數量    │備                註                    │
├──┼──────┼────┼────────────────────┤
│ 1  │酒石酸      │1瓶     │扣押物品目錄表編號6-1證物。經檢視為白色 │
│    │            │        │塑膠瓶，瓶身標示「酒石酸」字樣，內有米白│
│    │            │        │色細晶體，酌量取樣鑑定，檢出：Tartaric  │
│    │            │        │Acid（酒石酸）成分。                    │
├──┼──────┼────┼────────────────────┤
│ 2  │不明粉末    │2瓶     │扣押物品目錄表編號6-2、6-3證物。經檢視均│
│    │            │        │為白色塑膠瓶，內均有白色細顆粒狀粉末，驗│
│    │            │        │前總毛重1076.17公克，包裝塑膠瓶總重約   │
│    │            │        │75.24公克，共取0.83公克鑑定用罄，總餘   │
│    │            │        │1000.10公克，均檢出：Magnesium sulfate（│
│    │            │        │硫酸鎂）成分，均未檢出二級毒品：甲基安非│
│    │            │        │他命（Methamphetamine）、四級毒品：毒品 │
│    │            │        │先驅原料麻黃（Ephedrine）、假麻黃（ │
│    │            │        │Pseudoephedrine）等常見毒品成分。       │
├──┼──────┼────┼────────────────────┤
│ 3  │小蘇打      │2包     │扣押物品目錄表編號6-4、6-5證物。經檢視均│
│    │            │        │為白色粉末，外包裝上均有「小蘇打」字樣，│
│    │            │        │均酌量取樣鑑定，均檢出：Sodium hydrogen │
│    │            │        │carbonate（碳酸氫鈉，俗稱小蘇打）成分。 │
├──┼──────┼────┼────────────────────┤
│ 4  │二甲苯      │1桶     │扣押物品目錄表編號13證物。經檢視為方形金│
│    │            │        │屬桶，桶身有「二甲苯」字樣，內有無色透明│
│    │            │        │液體，酌量取樣鑑定，檢出：Xylene（二甲苯│
│    │            │        │）成分。                                │
└──┴──────┴────┴────────────────────┘
  4-3：（供製造毒品所用之物部分）
┌──┬──────┬────┬────────────────────┐
│編號│扣案物品名稱│數量    │備                註                    │
├──┼──────┼────┼────────────────────┤
│ 1  │安非他命殘渣│1盒     │扣押物品目錄表未予編號                  │
│    │盒          │        │                                        │
├──┼──────┼────┼────────────────────┤
│ 2  │電子磅秤    │2台     │扣押物品目錄表未予編號                  │
├──┼──────┼────┼────────────────────┤
│ 3  │馬達        │1組     │扣押物品目錄表編號1證物                 │
├──┼──────┼────┼────────────────────┤
│ 4  │支架        │1組     │扣押物品目錄表編號2證物                 │
├──┼──────┼────┼────────────────────┤
│ 5  │馬達        │1組     │扣押物品目錄表編號3證物                 │
├──┼──────┼────┼────────────────────┤
│ 6  │陶瓷漏斗    │1個     │扣押物品目錄表編號7證物                 │
│    │馬達        │1組     │                                        │
│    │攪拌器      │5支     │                                        │
├──┼──────┼────┼────────────────────┤
│ 7  │燒杯        │1個     │扣押物品目錄表編號8證物                 │
├──┼──────┼────┼────────────────────┤
│ 8  │濾紙        │1箱     │扣押物品目錄表編號9證物                 │
│    │試管夾      │4支     │                                        │
├──┼──────┼────┼────────────────────┤
│ 9  │冷凝管      │2支     │扣押物品目錄表編號10證物                │
├──┼──────┼────┼────────────────────┤
│ 10 │馬達        │2組     │扣押物品目錄表編號11證物                │
├──┼──────┼────┼────────────────────┤
│ 11 │分液漏斗    │1個     │扣押物品目錄表編號12證物                │
├──┼──────┼────┼────────────────────┤
│ 12 │PH試紙      │1盒     │扣押物品目錄表編號14證物                │
├──┼──────┼────┼────────────────────┤
│ 13 │暖爐        │1台     │扣押物品目錄表編號15證物                │
├──┼──────┼────┼────────────────────┤
│ 14 │抽氣瓶      │1個     │扣押物品目錄表編號16證物                │
├──┼──────┼────┼────────────────────┤
│ 15 │陶瓷漏斗    │1個     │扣押物品目錄表編號17證物                │
├──┼──────┼────┼────────────────────┤
│ 16 │行動電話含  │1支     │扣押物品目錄表未予編號                  │
│    │SIM卡1張（門│        │                                        │
│    │號0000000000│        │                                        │
│    │、序號359350│        │                                        │
│    │031297）    │        │                                        │
├──┼──────┼────┼────────────────────┤
│ 17 │行動電話含  │1支     │扣押物品目錄表未予編號                  │
│    │SIM卡1張（門│        │                                        │
│    │號0000000000│        │                                        │
│    │、序號359350│        │                                        │
│    │031291）    │        │                                        │
├──┼──────┼────┼────────────────────┤
│ 18 │盛裝毒品所用│        │盛裝附表4-1各項毒品所用之物。           │
│    │，可與毒品析│        │                                        │
│    │離之容器及外│        │                                        │
│    │包裝        │        │                                        │
└──┴──────┴────┴────────────────────┘
  4-4：（販賣毒品所得部分）
┌──┬──────┬────┬────────────────────┐
│編號│扣案物品名稱│數量    │備                註                    │
├──┼──────┼────┼────────────────────┤
│ 1  │現金（新臺幣│        │扣押物品目錄表未予編號，全數共查扣30萬元│
│    │11萬2千元） │        │                                        │
└──┴──────┴────┴────────────────────┘
    附表五：查扣時間：99.3.17.1940至99.3.18.0210
            查扣地點：臺北縣三芝鄉○○路○段18巷58號7樓
            所有人：丁○○、己○○
  5-1：（毒品部分）
┌──┬──────┬────┬────────────────────┐
│編號│扣案物品名稱│數量    │備                註                    │
├──┼──────┼────┼────────────────────┤
│ 1  │殘渣        │1袋     │扣押物品目錄表編號23-7證物。經檢視為紅褐│
│    │            │        │色殘渣1包，因殘渣溼黏與包裝濾紙、報紙無 │
│    │            │        │法有效分離，僅取樣鑑定，檢出二級毒品：甲│
│    │            │        │基安非他命（Methamphetamine）成分，另檢 │
│    │            │        │出磷、碘等成分。                        │
├──┼──────┼────┼────────────────────┤
│ 2  │白色晶體    │1包     │扣押物品目錄表編號32證物。經鑑定機關予以│
│    │            │        │編號32-2（另有編號31-1未檢出毒品成分）  │
│    │            │        │編號32-2部分，經檢視為白色晶體，驗前毛重│
│    │            │        │84.88公克，包裝塑膠袋重3.66公克，取0.95 │
│    │            │        │公克鑑定用罄，餘80.27公克，檢出二級毒品 │
│    │            │        │：N,N-二甲基安非他命（N,N-Dimethylamphet│
│    │            │        │amine）成分，測得純度約94％，驗前純質淨 │
│    │            │        │重約76.34公克。                         │
├──┼──────┼────┼────────────────────┤
│ 3  │白色晶體    │1盤     │扣押物品目錄表編號36-2證物。經檢視與附表│
│    │            │        │7-1鑑定編號A1、A2均為白色晶體，外觀型態 │
│    │            │        │均相似，隨機抽取編號36-2、A1鑑定，驗前總│
│    │            │        │毛重65.52公克，包裝塑膠袋總重約9.43公克 │
│    │            │        │。                                      │
│    │            │        │編號36-2、A1部分，總淨重56.09公克，共取 │
│    │            │        │0.84公克鑑定用罄，總餘55.25公克，均檢出 │
│    │            │        │二級毒品：甲基安非他命（Methamphetamine │
│    │            │        │）成分，抽樣編號36-2，測得純度約96％，依│
│    │            │        │據抽測純度值，推估編號36-2、A1、A2均含甲│
│    │            │        │基安非他命之驗前總純質淨重約53.84公克。 │
├──┼──────┼────┼────────────────────┤
│ 4  │淺黃色晶體  │1包     │扣押物品目錄表編號36-3、36-5證物。經檢視│
│    │晶體        │1瓶     │均為淡黃色晶體，外觀型態均相似，驗前總毛│
│    │            │        │重27.06公克，包裝塑膠袋、塑膠瓶總重約   │
│    │            │        │3.78公克，總淨重23.28公克，共取0.41公克 │
│    │            │        │鑑定用罄，總餘22.87公克，均檢出二級毒品 │
│    │            │        │甲基安非他命（Methamphetamine）成分，抽 │
│    │            │        │樣編號36-3，測得純度約93％，依據抽測純度│
│    │            │        │值，推估編號36-3、36-5均含甲基安非他命之│
│    │            │        │驗前總純質淨重約21.65公克。             │
├──┼──────┼────┼────────────────────┤
│ 5  │白色粉末    │1包     │扣押物品目錄表編號36-4證物。經檢視為白色│
│    │            │        │粉末，驗前毛重1.19公克，包裝塑膠袋重0.96│
│    │            │        │公克，取0.11公克鑑定用罄，餘0.12公克，檢│
│    │            │        │出二級毒品：甲基安非他命（Methamphetamin│
│    │            │        │e）成分，測得純度約97％，驗前純質淨重約 │
│    │            │        │0.22公克。                              │
├──┼──────┼────┼────────────────────┤
│ 6  │吸食器      │1組     │扣押物品目錄表編號37-2證物。經檢視為塑膠│
│    │            │        │吸食器1個，玻璃球內有殘渣，刮取殘渣分析 │
│    │            │        │，檢出二級毒品：安非他命（Amphetamine） │
│    │            │        │、甲基安非他命（Methamphetamine）、N,N- │
│    │            │        │二甲基安非他命（N,N-Dimethylamphetamine │
│    │            │        │）等成分。                              │
├──┼──────┼────┼────────────────────┤
│ 7  │不明液體    │5盒     │扣押物品目錄表編號53、54、58-1證物。其中│
│    │淺黃色不明液│2杯     │編號53部分，鑑定機關再分別予以編號53-1至│
│    │體          │        │53-5，而編號54部分，鑑定機關再分別予以編│
│    │不明液體    │1瓶     │號54-1、54-2。                          │
│    │            │        │編號53-1、53-4部分，經檢視均為淡黃色液體│
│    │            │        │，驗前總毛重870.43公克，包裝玻璃杯、塑膠│
│    │            │        │盒總重約354.35公克，共取10.72公克鑑定用 │
│    │            │        │罄，總餘505.36公克，均檢出二級毒品甲基安│
│    │            │        │非他命（Methamphetamine）成分，抽樣編號 │
│    │            │        │53-1，測得純度約43％，依據抽測純度值，推│
│    │            │        │估編號53-1、53-4均含甲基安非他命之驗前總│
│    │            │        │純質淨重約221.91公克。                  │
│    │            │        │編號53-2、54-2部分，經檢視均為黃色液體，│
│    │            │        │驗前總毛重1103.57公克，包裝玻璃杯、塑膠 │
│    │            │        │盒總重約480.25公克，共取10.02公克鑑定用 │
│    │            │        │罄，總餘613.30公克，均檢出二級毒品甲基安│
│    │            │        │非他命（Methamphetamine）、N,N-二甲基安 │
│    │            │        │非他命（N,N-Dimethylamphetamine）等成分 │
│    │            │        │，抽樣編號53-2，測得甲基安非他命純度約39│
│    │            │        │％，測得N,N-二甲基安非他命純度約1％，依 │
│    │            │        │據抽測純度值，推估編號53-2、54-2均含甲基│
│    │            │        │安非他命之驗前總純質淨重約243.09公克，均│
│    │            │        │含N,N-二甲基安非他命之驗前總純質淨重約  │
│    │            │        │6.23公克。                              │
│    │            │        │編號53-3部分，經檢視為黃色液體，驗前毛重│
│    │            │        │643.06公克，包裝塑膠盒重197.55公克，取  │
│    │            │        │3.17公克鑑定用罄，餘442.34公克，檢出二級│
│    │            │        │毒品：甲基安非他命（Methamphetamine）、 │
│    │            │        │微量N,N-二甲基安非他命（N,N-Dimethylamph│
│    │            │        │etamine）及四級毒品：毒品先驅原料麻黃   │
│    │            │        │（Ephedrine）、假麻黃（Pseudoephedri│
│    │            │        │ne）等成分，測得甲基安非他命純度約26％，│
│    │            │        │驗前純質淨重約115.83公克；測得麻黃純度│
│    │            │        │約5％，驗前純質淨重約22.27公克；測得假麻│
│    │            │        │黃純度約6％，驗前純質淨重約26.73公克。│
│    │            │        │編號53-5部分，經檢視為淡黃色液體，驗前毛│
│    │            │        │重332.18公克，包裝塑膠盒重56.39公克，取 │
│    │            │        │4.57公克鑑定用罄，餘271.22公克，檢出二級│
│    │            │        │毒品甲基安非他命（Methamphetamine）、N,N│
│    │            │        │-二甲基安非他命（N,N-Dimethylamphetamine│
│    │            │        │）等成分，測得甲基安非他命純度約46％，驗│
│    │            │        │前純質淨重約126.86公克；測得N,N-二甲基安│
│    │            │        │非他命純度約8％，驗前純質淨重約22.06公克│
│    │            │        │。                                      │
│    │            │        │編號54-1、58-1部分，經檢視均為黃色液體，│
│    │            │        │驗前總毛重2084.85公克，包裝玻璃杯、塑膠 │
│    │            │        │罐總重約454.61公克，共取11.00公克鑑定用 │
│    │            │        │罄，總餘1619.24公克，均檢出二級毒品：甲 │
│    │            │        │基安非他命（Methamphetamine）、N,N-二甲 │
│    │            │        │基安非他命（N,N-Dimethylamphetamine）等 │
│    │            │        │成分，抽樣編號54-1，測得甲基安非他命純度│
│    │            │        │約1％，測得N,N-二甲基安非他命純度約63％ │
│    │            │        │，依據抽測純度值，推估編號54-1、58-1均含│
│    │            │        │甲基安非他命之驗前總純質淨重約16.30公克 │
│    │            │        │；均含N,N-二甲基安非他命之驗前總純質淨重│
│    │            │        │約1027.05公克。                         │
└──┴──────┴────┴────────────────────┘
  5-2：（毒品先驅原料及化學藥劑部分）
┌──┬──────┬────┬────────────────────┐
│編號│扣案物品名稱│數量    │備                註                    │
├──┼──────┼────┼────────────────────┤
│ 1  │不明液體    │1瓶     │扣押物品目錄表編號14、15、18、20、60-1、│
│    │不明液體    │1瓶     │60-2證物。經檢視均為透明液體，驗前總毛重│
│    │不明液體    │1杯     │4822.07公克，包裝塑膠瓶、燒杯、量筒總重 │
│    │不明液體（量│1杯     │約1629.22公克，共取35.20公克鑑定用罄，總│
│    │筒）        │        │餘3157.65公克，均未檢出二級毒品：甲基安 │
│    │不明液體    │1桶     │非他命（Methamphetamine）、N,N-二甲基安 │
│    │不明液體    │1桶     │非他命（N,N-Dimethylamphetamine）或四級 │
│    │            │        │毒品：毒品先驅原料麻黃（Ephedrine）、 │
│    │            │        │甲基麻黃（Methylephedrine）等成分。   │
├──┼──────┼────┼────────────────────┤
│ 2  │褐色不明液體│1杯     │扣押物品目錄表編號19證物。經檢視為黃色液│
│    │            │        │體1瓶，驗前毛重213.99公克，包裝燒杯重   │
│    │            │        │98.08公克，取5.95公克鑑定用罄，餘109.96 │
│    │            │        │公克，檢出四級毒品：毒品先驅原料假麻黃│
│    │            │        │（Pseudoephedrine）成分，測得假麻黃純 │
│    │            │        │度約48％，驗前純質淨重約55.63公克。     │
├──┼──────┼────┼────────────────────┤
│ 3  │白色晶體    │1包     │扣押物品目錄表編號32證物。經鑑定機關予以│
│    │            │        │編號32-1（另有編號32-2檢出毒品成分）    │
│    │            │        │編號32-1部分，經檢視為白色細晶體，因樣品│
│    │            │        │溼黏與包裝濾紙無法有效分離，僅取樣鑑定，│
│    │            │        │均檢出四級毒品：毒品先驅原料甲基麻黃（│
│    │            │        │Methylephedrine）成分。                 │
├──┼──────┼────┼────────────────────┤
│ 4  │白色晶體    │1包     │扣押物品目錄表編號38-1證物。經檢視為白色│
│    │            │        │晶體，並混合少許黃色晶體，驗前毛重      │
│    │            │        │1023.65公克，包裝塑膠袋重5.76公克，取   │
│    │            │        │0.35公克鑑定用罄，餘1017.54公克，檢出四 │
│    │            │        │級毒品：毒品先驅原料甲基麻黃（        │
│    │            │        │Methylephedrine）成分，測得純度約90％， │
│    │            │        │驗前純質淨重約916.10公克。              │
├──┼──────┼────┼────────────────────┤
│ 5  │殘渣及粉末  │1袋     │扣押物品目錄表編號38-2證物。經檢視為白色│
│    │            │        │細晶體，因樣品溼黏與包裝濾紙無法有效分離│
│    │            │        │，僅取樣鑑定，檢出四級毒品：毒品先驅原料│
│    │            │        │假麻黃（Pseudoephedrine）成分。       │
├──┼──────┼────┼────────────────────┤
│ 6  │黃色晶體    │1包     │扣押物品目錄表編號38-3證物。經檢視為白色│
│    │            │        │粉末，驗前毛重782.42公克，包裝塑膠袋重  │
│    │            │        │5.76公克，取0.63公克鑑定用罄，餘776.03公│
│    │            │        │克，檢出四級毒品：毒品先驅原料甲基麻黃│
│    │            │        │（Methylephedrine）成分，測得純度約82％ │
│    │            │        │，驗前純質淨重約636.86公克。            │
├──┼──────┼────┼────────────────────┤
│ 7  │不明液體    │1瓶     │扣押物品目錄表編號40證物。經檢視為黃色液│
│    │            │        │體，驗前毛重898.70公克，包裝寶特瓶重    │
│    │            │        │71.82公克，取2.90公克鑑定用罄，餘823.98 │
│    │            │        │公克，未檢出二級毒品甲基安非他命（      │
│    │            │        │Methamphetamine）、N,N-二甲基安非他命（ │
│    │            │        │N,N-Dimethylamphetamine）或四級毒品：毒 │
│    │            │        │品先驅原料麻黃（Ephedrine）、甲基麻黃 │
│    │            │        │（Methylephedrine）等成分。           │
├──┼──────┼────┼────────────────────┤
│ 8  │不明液體    │1杯     │扣押物品目錄表編號45證物。經檢視為白色混│
│    │            │        │濁液體，驗前毛重904.25公克，包裝玻璃瓶重│
│    │            │        │280.17公克，取3.74公克鑑定用罄，餘620.34│
│    │            │        │公克，檢出四級毒品：毒品先驅原料甲基麻黃│
│    │            │        │（Methylephedrine）成分，測得純度約9％│
│    │            │        │，驗前純質淨重約56.16公克。             │
├──┼──────┼────┼────────────────────┤
│ 9  │淺盤        │3個     │扣押物品目錄表編號46、50-1證物。經檢視均│
│    │褐色晶體    │1盤     │為褐色晶體，其中編號46為褐色晶體殘渣，驗│
│    │            │        │前總毛重1534.28公克，包裝玻璃盤、塑膠匙 │
│    │            │        │總重約1520.60公克，共取0.86公克鑑定用罄 │
│    │            │        │，總餘12.82公克，均檢出四級毒品：毒品先 │
│    │            │        │驅原料假麻黃（Pseudoephedrine）成分， │
│    │            │        │抽樣編號50-1，測得純度約89％，依據抽測純│
│    │            │        │度值，推估編號46、50-1均含假麻黃之驗前│
│    │            │        │總純質淨重約12.17公克。                 │
├──┼──────┼────┼────────────────────┤
│ 10 │不明液體    │1瓶     │扣押物品目錄表編號47-3、57-2、60-3證物，│
│    │不明液體    │1盒     │經檢視均為白色混濁液體，均因與包裝無法有│
│    │不明液體    │1罐     │效分離，僅取樣鑑定，均未檢出二級毒品甲基│
│    │            │        │安非他命（Methamphetamine）、N,N-二甲基 │
│    │            │        │安非他命（N,N-Dimethylamphetamine）或四 │
│    │            │        │級毒品：毒品先驅原料麻黃（Ephedrine） │
│    │            │        │、甲基麻黃（Methylephedrine）等成分。 │
├──┼──────┼────┼────────────────────┤
│ 11 │黑色不明液體│1盒     │扣押物品目錄表編號50-2證物。經檢視為黑褐│
│    │            │        │色液體，驗前毛重612.55公克，包裝塑膠盒重│
│    │            │        │90.94公克，取4.66公克鑑定用罄，餘516.95 │
│    │            │        │公克，檢出微量二級毒品甲基安非他命      │
│    │            │        │（Methamphetamine）及四級毒品：毒品先驅 │
│    │            │        │原料假麻黃（Pseudoephedrine）、甲基麻 │
│    │            │        │黃（Methylephedrine）等成分，測得假麻 │
│    │            │        │黃純度約37％，驗前純質淨重約192.99公克│
│    │            │        │。                                      │
├──┼──────┼────┼────────────────────┤
│ 12 │白淺褐色晶體│1盤     │扣押物品目錄表編號50-3證物。經檢視為褐色│
│    │            │        │液體，驗前毛重90.69公克，包裝塑膠盒重   │
│    │            │        │40.57公克，取1.33公克鑑定用罄，餘48.79公│
│    │            │        │克，檢出四級毒品：毒品先驅原料假麻黃（│
│    │            │        │Pseudoephedrine）成分，測得純度約36％， │
│    │            │        │驗前純質淨重約18.04公克。               │
├──┼──────┼────┼────────────────────┤
│ 13 │褐色晶體    │1盒     │扣押物品目錄表編號50-4證物。經檢視為淡黃│
│    │            │        │色與白色混合晶體，驗前毛重679.07公克，包│
│    │            │        │裝瓷盤重372.28公克，取0.94公克鑑定用罄，│
│    │            │        │餘305.85公克，檢出四級毒品：毒品先驅原料│
│    │            │        │假麻黃（Pseudoephedrine）成分，測得純 │
│    │            │        │度約94％，驗前純質淨重約288.38公克。    │
├──┼──────┼────┼────────────────────┤
│ 14 │濾紙        │1盒     │扣押物品目錄表編號59證物。經檢視為粉紅色│
│    │            │        │殘渣，因樣品溼黏與包裝濾紙無法有效分離，│
│    │            │        │僅取樣鑑定，檢出四級毒品：毒品先驅原料假│
│    │            │        │麻黃（Pseudoephedrine）成分。         │
└──┴──────┴────┴────────────────────┘
  5-3：（供製造毒品所用之物部分）
┌──┬──────┬────┬────────────────────┐
│編號│扣案物品名稱│數量    │備                註                    │
├──┼──────┼────┼────────────────────┤
│ 1  │鹽酸        │5瓶     │扣押物品目錄表編號1證物                 │
│    │紅磷        │2瓶     │                                        │
│    │碘          │4瓶     │                                        │
├──┼──────┼────┼────────────────────┤
│ 2  │白色粉末    │1罐     │扣押物品目錄表編號2證物                 │
├──┼──────┼────┼────────────────────┤
│ 3  │瓦斯爐      │1台     │扣押物品目錄表編號3證物                 │
├──┼──────┼────┼────────────────────┤
│ 4  │燒杯        │4個     │扣押物品目錄表編號4證物                 │
├──┼──────┼────┼────────────────────┤
│ 5  │燒瓶        │4個     │扣押物品目錄表編號5證物                 │
├──┼──────┼────┼────────────────────┤
│ 6  │二甲苯      │12桶    │扣押物品目錄表編號6證物                 │
├──┼──────┼────┼────────────────────┤
│ 7  │管線        │1組     │扣押物品目錄表編號7證物                 │
├──┼──────┼────┼────────────────────┤
│ 8  │矽油        │1瓶     │扣押物品目錄表編號8證物                 │
├──┼──────┼────┼────────────────────┤
│ 9  │瓦斯爐      │1台     │扣押物品目錄表編號9證物                 │
├──┼──────┼────┼────────────────────┤
│ 10 │加熱器具    │1組     │扣押物品目錄表編號10證物                │
├──┼──────┼────┼────────────────────┤
│ 11 │加熱器具    │1組     │扣押物品目錄表編號11證物                │
├──┼──────┼────┼────────────────────┤
│ 12 │冷凝管（鐵架│2支     │扣押物品目錄表編號12證物                │
│    │）          │        │                                        │
├──┼──────┼────┼────────────────────┤
│ 13 │丙酮        │2瓶     │扣押物品目錄表編號13證物                │
├──┼──────┼────┼────────────────────┤
│ 14 │器具（攪拌棒│1組     │扣押物品目錄表編號16證物                │
│    │2支、刮勺1個│        │                                        │
│    │、盤子1個、 │        │                                        │
│    │濾紙1張、湯 │        │                                        │
│    │匙1個、燒杯3│        │                                        │
│    │個）        │        │                                        │
├──┼──────┼────┼────────────────────┤
│ 15 │鹽酸        │1瓶     │扣押物品目錄表編號17證物                │
├──┼──────┼────┼────────────────────┤
│ 16 │PH試紙      │1張     │扣押物品目錄表編號21證物                │
├──┼──────┼────┼────────────────────┤
│ 17 │馬達幫浦（含│1個     │扣押物品目錄表編號22證物                │
│    │錐形瓶及分液│        │                                        │
│    │漏斗各1個） │        │                                        │
├──┼──────┼────┼────────────────────┤
│ 18 │燒杯        │5個     │扣押物品目錄表編號23證物                │
│    │塑膠杯      │1個     │                                        │
├──┼──────┼────┼────────────────────┤
│ 19 │鹽酸        │1瓶     │扣押物品目錄表編號24證物                │
├──┼──────┼────┼────────────────────┤
│ 20 │錐形瓶      │1個     │扣押物品目錄表編號25證物                │
├──┼──────┼────┼────────────────────┤
│ 21 │鹽酸        │1瓶     │扣押物品目錄表編號26證物                │
├──┼──────┼────┼────────────────────┤
│ 22 │紅磷        │1瓶     │扣押物品目錄表編號27證物                │
├──┼──────┼────┼────────────────────┤
│ 23 │抽氣馬達    │1個     │扣押物品目錄表編號28證物                │
├──┼──────┼────┼────────────────────┤
│ 24 │丙酮        │3瓶     │扣押物品目錄表編號29證物                │
├──┼──────┼────┼────────────────────┤
│ 25 │二甲苯      │1桶     │扣押物品目錄表編號30證物                │
├──┼──────┼────┼────────────────────┤
│ 26 │電磁爐      │1個     │扣押物品目錄表編號31證物                │
├──┼──────┼────┼────────────────────┤
│ 27 │碘          │1瓶     │扣押物品目錄表編號33證物                │
├──┼──────┼────┼────────────────────┤
│ 28 │電子秤      │1個     │扣押物品目錄表編號34證物                │
├──┼──────┼────┼────────────────────┤
│ 29 │筆記（另有1 │1本     │扣押物品目錄表編號35證物                │
│    │張單張）    │        │                                        │
├──┼──────┼────┼────────────────────┤
│ 30 │電子秤      │1個     │扣押物品目錄表編號36證物                │
├──┼──────┼────┼────────────────────┤
│ 31 │PH試紙      │1盒     │扣押物品目錄表編號37證物                │
├──┼──────┼────┼────────────────────┤
│ 32 │矽油        │11瓶（其│扣押物品目錄表編號39證物                │
│    │            │中6瓶為 │                                        │
│    │            │空瓶）  │                                        │
├──┼──────┼────┼────────────────────┤
│ 33 │馬達        │1個     │扣押物品目錄表編號41證物                │
├──┼──────┼────┼────────────────────┤
│ 34 │燒杯        │1個     │扣押物品目錄表編號42證物                │
├──┼──────┼────┼────────────────────┤
│ 35 │不鏽鋼鍋    │3個     │扣押物品目錄表編號43證物                │
├──┼──────┼────┼────────────────────┤
│ 36 │瓦斯桶      │1桶     │扣押物品目錄表編號44證物                │
│    │鹽酸        │1瓶     │                                        │
├──┼──────┼────┼────────────────────┤
│ 37 │漏斗        │1個     │扣押物品目錄表編號47證物                │
│    │燒杯        │3個     │                                        │
│    │活性碳（含濾│1包     │                                        │
│    │紙1盒）     │        │                                        │
│    │鍋子        │6個     │                                        │
│    │鐵網        │3個     │                                        │
├──┼──────┼────┼────────────────────┤
│ 38 │暖風機      │1台     │扣押物品目錄表編號48證物                │
├──┼──────┼────┼────────────────────┤
│ 39 │瓦斯爐      │1台     │扣押物品目錄表編號49證物                │
├──┼──────┼────┼────────────────────┤
│ 40 │除濕機      │1台     │扣押物品目錄表編號51證物                │
├──┼──────┼────┼────────────────────┤
│ 41 │丙酮        │1瓶     │扣押物品目錄表編號52證物                │
├──┼──────┼────┼────────────────────┤
│ 42 │濾紙        │1盒     │扣押物品目錄表編號55證物                │
├──┼──────┼────┼────────────────────┤
│ 43 │活性碳      │1包     │扣押物品目錄表編號56證物                │
├──┼──────┼────┼────────────────────┤
│ 44 │燒杯        │1個     │扣押物品目錄表編號57證物                │
│    │空盒        │5盒     │                                        │
├──┼──────┼────┼────────────────────┤
│ 45 │燒杯        │5個     │扣押物品目錄表編號58證物                │
├──┼──────┼────┼────────────────────┤
│ 46 │盛裝毒品所用│        │盛裝附表5-1各項毒品所用之物。           │
│    │，可與毒品析│        │                                        │
│    │離之容器及外│        │                                        │
│    │包裝        │        │                                        │
└──┴──────┴────┴────────────────────┘
    附表六：查扣時間：99.3.17.1735至99.3.17.1810
            查扣地點：臺北縣金山鄉○○○路66巷4弄1號3樓
            所有人：丁○○
  6-1：（毒品部分）
┌──┬──────┬────┬────────────────────┐
│編號│扣案物品名稱│數量    │備                註                    │
├──┼──────┼────┼────────────────────┤
│ 1  │安非他命    │1包     │扣押物品目錄表編號16證物。經鑑定機關予以│
│    │            │        │編號A16。經檢視為淡黃色晶體，驗前毛重   │
│    │            │        │8.55公克，包裝塑膠袋重0.91公克，取0.36公│
│    │            │        │克鑑定用罄，餘7.28公克，檢出二級毒品：甲│
│    │            │        │基安非他命（Methamphetamine）成分。     │
├──┼──────┼────┼────────────────────┤
│ 2  │滷水        │2杯     │扣押物品目錄表編號12證物。經鑑定機關分別│
│    │            │        │予以編號A12-1及A12-2。經檢視均為褐色液體│
│    │            │        │，驗前總毛重597.06公克，包裝玻璃燒杯總重│
│    │            │        │約234.96公克，共取4.81公克鑑定用罄，總餘│
│    │            │        │357.29公克，均檢出二級毒品甲基安非他命  │
│    │            │        │（Methamphetamine）、微量二級毒品安非他 │
│    │            │        │命（Amphetamine）、N,N-二甲基安非他命（ │
│    │            │        │N,N-Dimethylamphetamine）、四級毒品：毒 │
│    │            │        │品先驅原料麻黃（Ephedrine）、假麻黃 │
│    │            │        │（Pseudoephedrine）等成分，抽取編號12-1 │
│    │            │        │測得甲基安非他純度約41％；測得麻黃純度│
│    │            │        │約2％；測得假麻黃純度約2％，依據抽測純│
│    │            │        │度值，推估編號12-1及12-2均含甲基安非他命│
│    │            │        │之驗前總純質淨重約148.46公克；均含麻黃│
│    │            │        │之驗前純質淨重約7.24公克；均含假麻黃之│
│    │            │        │驗前純質淨重約7.24公克。                │
└──┴──────┴────┴────────────────────┘
  6-2：（毒品先驅原料及化學藥劑部分）
┌──┬──────┬────┬────────────────────┐
│編號│扣案物品名稱│數量    │備                註                    │
├──┼──────┼────┼────────────────────┤
│ 1  │麻黃素      │2包     │扣押物品目錄表編號9證物。經鑑定機關分別 │
│    │            │        │予以編號A9-1、A9-2。                    │
│    │            │        │編號A9-1部分，經檢視為白色粉末，驗前毛重│
│    │            │        │100.37公克，包裝塑膠袋重2.68公克，取0.76│
│    │            │        │公克鑑定用罄，餘96.93公克，檢出四級毒品 │
│    │            │        │：毒品先驅原料假麻黃（Pseudoephedrine │
│    │            │        │）成分，測得純度約90％，驗前純質淨重約  │
│    │            │        │87.92公克。                             │
│    │            │        │編號A9-2部分，經檢視為褐色粉末，驗前毛重│
│    │            │        │27.62公克，包裝塑膠袋重0.99公克，取0.70 │
│    │            │        │公克鑑定用罄，餘25.93公克，檢出四級毒品 │
│    │            │        │：毒品先驅原料麻黃（Ephedrine）及假麻 │
│    │            │        │黃（Pseudoephedrine）等成分，測得麻黃 │
│    │            │        │純度約73％，驗前純質淨重約19.43公克； │
│    │            │        │測得假麻黃純度約10％，驗前純質淨重約  │
│    │            │        │2.66公克。                              │
├──┼──────┼────┼────────────────────┤
│ 2  │鹽酸        │1瓶     │扣押物品目錄表編號8證物。經鑑定機關予以 │
│    │            │        │編號A8。經檢視為透明液體，酌量取樣鑑定，│
│    │            │        │檢出HCI（鹽酸）成分。                   │
├──┼──────┼────┼────────────────────┤
│ 3  │丙酮        │1桶     │扣押物品目錄表編號10證物。經鑑定機關予以│
│    │            │        │編號A10。經檢視為透明液體，酌量取樣鑑定 │
│    │            │        │，檢出Acetone（丙酮）及Xylene（二甲苯） │
│    │            │        │等成分。                                │
├──┼──────┼────┼────────────────────┤
│ 4  │丙酮加麻黃素│2盒     │扣押物品目錄表編號11證物。經鑑定機關分別│
│    │            │        │予以編號A11-1及A11-2。                  │
│    │            │        │編號A11-1部分，經檢視為黃色透明液體及白 │
│    │            │        │色濾紙，驗前毛重630.99公克，包裝塑膠盒重│
│    │            │        │209.50公克，取3.16公克鑑定用罄，餘418.33│
│    │            │        │公克，檢出微量二級毒品甲基安非他命（    │
│    │            │        │Methamphetamine）及四級毒品：毒品先驅原 │
│    │            │        │料假麻黃（Pseudoephedrine）等成分，測 │
│    │            │        │得假麻黃純度約74％，驗前純質淨重約    │
│    │            │        │311.90公克。                            │
│    │            │        │編號A11-2部分，經檢視為黃色透明液體及白 │
│    │            │        │色濾紙，驗前毛重678.07公克，包裝塑膠盒重│
│    │            │        │113.05公克，取3.12公克鑑定用罄，餘561.90│
│    │            │        │公克，檢出四級毒品：毒品先驅原料甲基麻黃│
│    │            │        │（Methylephedrine）成分，測得純度約24 │
│    │            │        │％，驗前純質淨重約135.60公克。          │
└──┴──────┴────┴────────────────────┘
  6-3：（供製造毒品所用之物部分）
┌──┬──────┬────┬────────────────────┐
│編號│扣案物品名稱│數量    │備                註                    │
├──┼──────┼────┼────────────────────┤
│ 1  │原料磅秤    │1台     │扣押物品目錄表編號1證物                 │
├──┼──────┼────┼────────────────────┤
│ 2  │燒杯        │4個     │扣押物品目錄表編號2證物                 │
├──┼──────┼────┼────────────────────┤
│ 3  │塑膠量桶    │1個     │扣押物品目錄表編號3證物                 │
├──┼──────┼────┼────────────────────┤
│ 4  │真空馬達    │1台     │扣押物品目錄表編號4證物                 │
├──┼──────┼────┼────────────────────┤
│ 5  │真空瓶      │1個     │扣押物品目錄表編號5證物                 │
├──┼──────┼────┼────────────────────┤
│ 6  │濾紙        │3盒     │扣押物品目錄表編號6證物                 │
├──┼──────┼────┼────────────────────┤
│ 7  │刻度量桶    │2個     │扣押物品目錄表編號7證物                 │
├──┼──────┼────┼────────────────────┤
│ 8  │活性碳      │1包     │扣押物品目錄表編號13證物                │
├──┼──────┼────┼────────────────────┤
│ 9  │試紙        │3盒     │扣押物品目錄表編號14證物                │
├──┼──────┼────┼────────────────────┤
│ 10 │溫度計      │3支     │扣押物品目錄表編號15證物                │
├──┼──────┼────┼────────────────────┤
│ 11 │分裝袋      │1包     │扣押物品目錄表編號17證物                │
├──┼──────┼────┼────────────────────┤
│ 12 │行動電話含  │1支     │扣押物品目錄表編號18證物                │
│    │SIM卡 （門號│        │                                        │
│    │0000000000  │        │                                        │
│    │、序號359451│        │                                        │
│    │013708）    │        │                                        │
├──┼──────┼────┼────────────────────┤
│ 13 │盛裝毒品所用│        │盛裝附表6-1各項毒品所用之物。           │
│    │，可與毒品析│        │                                        │
│    │離之容器及外│        │                                        │
│    │包裝        │        │                                        │
└──┴──────┴────┴────────────────────┘
    附表七：查扣時間：99.3.17.1823至99.3.17.1856
            查扣地點：臺北縣金山鄉○○路18號3樓
            所有人：己○○
  7-1：（毒品部分）
┌──┬──────┬────┬────────────────────┐
│編號│扣案物品名稱│數量    │備                註                    │
├──┼──────┼────┼────────────────────┤
│ 1  │安非他命    │2包     │2包共毛重約49.64公克，鑑定機關分別予以編│
│    │            │        │號A1、A2，經檢視與附表5-1編號36-2均為白 │
│    │            │        │色晶體，外觀型態均相似，隨機抽取編號36-2│
│    │            │        │、A1鑑定，驗前總毛重65.52公克，包裝塑膠 │
│    │            │        │袋總重約9.43公克。                      │
│    │            │        │編號36-2、A1部分，總淨重56.09公克，共取 │
│    │            │        │0.84公克鑑定用罄，總餘55.25公克，均檢出 │
│    │            │        │二級毒品：甲基安非他命（Methamphetamine │
│    │            │        │）成分，抽樣編號36-2，測得純度約96％，依│
│    │            │        │據抽測純度值，推估編號36-2、A1、A2均含甲│
│    │            │        │基安非他命之驗前總純質淨重約53.84公克。 │
└──┴──────┴────┴────────────────────┘
  7-2：（毒品先驅原料及化學藥劑部分，無）
  7-3：（供製造毒品所用之物部分）
┌──┬──────┬────┬────────────────────┐
│編號│扣案物品名稱│數量    │備                註                    │
├──┼──────┼────┼────────────────────┤
│ 1  │行動電話含  │1支     │扣押物品目錄表未予編號                  │
│    │SIM卡（門號 │        │                                        │
│    │0000000000、│        │                                        │
│    │序號        │        │                                        │
│    │000000000000│        │                                        │
│    │）          │        │                                        │
├──┼──────┼────┼────────────────────┤
│ 2  │盛裝毒品所用│        │盛裝附表7-1毒品所用之物。               │
│    │，可與毒品析│        │                                        │
│    │離之容器及外│        │                                        │
│    │包裝        │        │                                        │
└──┴──────┴────┴────────────────────┘

司法院資訊處製作；財團法人民間司法改革基金會備份。
